【裁判字號】    99,訴,702
【裁判日期】    990915
【裁判案由】    毒品危害防制條例
【裁判全文】
臺灣臺北地方法院刑事判決               99年度訴字第702號
公  訴  人  臺灣臺北地方法院檢察署檢察官
被      告  子○○
選任辯護人  趙元昊律師
            黃慧仙律師
被      告  丙○○
選任辯護人  許瑞榮律師
上列被告等因毒品危害防制條例案件，經檢察官提起公訴（99年
度偵字第3148號），本院判決如下：
    主  文
子○○共同販賣第三級毒品，處有期徒刑陸年；扣案如附表壹編
號一、二所示驗餘之第三級毒品愷他命共玖包（含外包裝袋）均
沒收。其餘被訴部分無罪。
丙○○共同販賣第三級毒品，處有期徒刑陸年；扣案如附表壹編
號一、二所示驗餘之第三級毒品愷他命共玖包（含外包裝袋）均
沒收。又共同製造第四級毒品，處有期徒刑參年陸月；扣案如附
表貳所示之物均沒收。應執行有期徒刑捌年陸月；扣案如附表壹
編號一、二所示驗餘之第三級毒品愷他命共玖包（含外包裝袋）
及附表貳所示之物均沒收。其餘被訴部分無罪。
    事  實
一、子○○、丙○○明知愷他命（即Ketamine，又稱K 他命）係
    毒品危害防制條例第2 條第2 項第3 款所稱之第三級毒品，
    未經許可，不得擅自販賣、非法持有，竟共同基於意圖營利
    販賣第三級毒品之犯意聯絡，先由丙○○於民國99年1 月22
    日傍晚前某時，在臺灣地區某不詳地點，向某真實姓名、年
    籍不詳綽號「阿順」之成年男子販入購得如附表壹編號一、
    二所示第三級毒品愷他命共9 包（含外包裝袋，驗前總毛重
    4525.97 公克、純度約99％、驗前總純質淨重約4445.62 公
    克），後即轉知子○○貨到並將之藏放在丙○○位於基隆市
    ○○區○○街205 號10樓之租屋處內（下稱10樓或10樓租屋
    處），伺機與子○○共同出售牟利，嗣於當晚（22日）7 時
    許，子○○承前犯意聯絡，與成年女性友人壬○○（綽號嘟
    嘟、可恩）在電話中，依其等先前用即時通聊天之內容，議
    妥由子○○以每公克新臺幣（下同）100 元左右之金額出售
    愷他命約300 公克予壬○○，並相約稍晚見面之時間、地點
    ，而接續著手於販賣第三級毒品愷他命，後子○○遂在上開
    其可持鑰匙自由進出之丙○○10樓租屋處內，自取附表壹編
    號一所示每包毛重約100 公克之愷他命共5 包藏放在其所有
    車牌號碼5697-VN 號自小客車內，再於當晚10時許駕駛該車
    前往壬○○所指定位於臺北縣中和市○○路○ 段122 號之環
    球購物中心（下稱中和環球購物中心），然於當晚10時30分
    許甫抵達購物中心門口但尚未與壬○○碰面並售出該等愷他
    命之際，即為在後駕車跟監之臺北縣政府警察局刑事警察大
    隊偵四隊乙○○等員警趕至並前後包抄，再上前逮捕在車內
    等候壬○○之子○○，始未能售出得逞，但仍為警依法報請
    執行逕行搜索，而在車內座椅下查扣附表壹編號一所示未及
    售出之愷他命共5 包，後又為警據先前執行通訊監察所得，
    帶同子○○前往其與丙○○等人所居住位於基隆市○○區○○街207 號14樓之住處（下稱14樓或14樓住處）及丙○○上
    開10樓租屋處執行搜索，而在10樓查扣附表壹編號二所示未
    售出之愷他命共4 包，始查獲上情（其餘為警扣得附表壹編
    號三至六所示各該愷他命等物均無涉犯罪且與本案無關）。
二、丙○○預見丁○○（原名張志豪，另案由檢察官偵辦通緝中
    ）教其製作之物含有類如毒品危害防制條例第2 條第2 項第
    4 款第四級毒品之毒品先驅原料假麻黃（Pseudoephedrin
    e ）成分，仍以此事實之發生不違背其本意之未必故意，同
    意以一日工資2,000 元之代價，與明知上述事實之丁○○共
    同基於製造第四級毒品之犯意聯絡，於丙○○自98年8 月間
    起出面承租上開10樓民宅後，由丁○○先後將附表貳所示馬
    達、濾網、桶子等物搬入該租屋處，再教導丙○○以丁○○
    攜來之不明感冒藥錠泡水、過濾、調酸鹼值、加氫氧化鈉及
    鹽酸等化學製品，共同在10樓製造出包含附表貳編號三至十
    所示含有第四級毒品之毒品先驅原料假麻黃成分之液體共
    8 桶（驗前總純質淨重達70,000餘公克）在內之第四級毒品
    假麻黃，除該8 桶外，其餘則由丁○○帶走或由丙○○送
    往丁○○位於汐止之某處倉庫存放；嗣因員警於99年1 月22
    日晚上因上述事由前往該10樓及14樓執行搜索，因而查扣上
    開液體共8 桶及丁○○所有用以與丙○○共同製造第四級毒
    品之附表貳編號一、二、十一至十七氫氧化鈉、漏斗、濾紙
    、手套等物，始循線查獲上情（其餘附表參編號三、四扣案
    之愷他命等物均與本案無關）。
三、案經臺北縣政府警察局中和第二分局報請臺灣臺北地方法院
    檢察署檢察官偵查起訴。
    理  由
壹、證據能力：
一、被告子○○於99年1 月23日之警詢供述（自白）：
  (一)按訊問被告，應全程連續錄音；必要時，並應全程連續錄影
    。但有急迫情況且經記明筆錄者，不在此限。筆錄內所載之
    被告陳述與錄音或錄影之內容不符者，除有前項但書情形外
    ，其不符之部分，不得作為證據；又本章之規定，於司法警
    察官或司法警察詢問犯罪嫌疑人時，準用之，刑事訴訟法第
    100 條之1 第1 項、第2 項及第100 條之2 分別定有明文。
    考其立法目的，在於建立詢問筆錄之公信力，並擔保詢問程
    序之合法正當；亦即在於擔保犯罪嫌疑人對於詢問之陳述，
    係出於自由意思、筆錄所載內容與其陳述相符、禁止以不正
    方法進行詢問、不得於夜間詢問及踐行同法第95條之告知程
    序等事項，非僅止於確保自白之任意性。是被告之自白縱經
    證明係本諸自由意志所為，而非出於不正之方法，亦難謂其
    受正當法律程序保障之訴訟上權益，業已完全獲得滿足，並
    得據以免除或減輕詢問機關應全程錄音或錄影之義務。司法
    警察（官）未依規定全程連續錄音或錄影所進行之詢問而得
    之筆錄，自係違背法定程序取得之證據，其有無證據能力，
    應由本院適用同法第158 條之4 之規定，依個案之具體情狀
    ，審酌人權保障及公共利益之均衡維護，予以客觀權衡判斷
    之（最高法院96年度台上字第4908號判決意旨參照）。又按
    刑事訴訟法第43條之1 明文規定：「第41條、第42條之規定
    ，於檢察事務官、司法警察官、司法警察行詢問、搜索、扣
    押時，準用之。前項犯罪嫌疑人詢問筆錄之製作，應由行詢
    問以外之人為之。但因情況急迫或事實上之原因不能為之，
    而有全程錄音或錄影者，不在此限。」；依其立法理由說明
    ，該條第2 項之規定，係「以維人權，並兼顧實務之運作」
    之意旨，要以僅由一人詢問並自行製作警詢筆錄，單獨隨意
    操控全部詢問取供過程，而非由行詢問以外之人在場製作筆
    錄，較易滋生詢問過程合法性及筆錄內容正確性之爭議或流
    弊，難以維護調查程序之公正、純潔，致影響犯罪嫌疑人之
    權益。是除有前揭但書規定之情形外，應不得僅由一人詢問
    並製作警詢筆錄，否則關於其踐行程序之適法性，及其取供
    之證據能力，即難謂無瑕疵可指，如無但書規定情形卻由司
    法警察（官）一人詢問並製作警詢筆錄，該警詢筆錄亦屬違
    背法定程序取得之證據，其有無證據能力，亦應由本院依同
    法第158 條之4 之規定而為權衡（最高法院97年度台上字第
    3246號同此意旨可參）。且按同法第158 條之4 所指「人權
    保障及公共利益之均衡維護」，係依比例原則及法益權衡原
    則，予以客觀之判斷，亦即於權衡時宜就：違背法定程序
    之程度。違背法定程序時之主觀意圖（即公務員是否明知
    違法並故意為之）。違背法定程序時之狀況（即程序之違
    反是否有緊急或不得已之情形）。侵害犯罪嫌疑人或被告
    權益之種類及輕重。犯罪所生之危險或實害。禁止使用
    證據對於預防將來違法取得證據之效果。公務員如依法定
    程序，有無發現該證據之必然性。證據取得之違法對被告
    訴訟上防禦不利益之程度等情狀予以審酌，以決定應否賦予
    證據能力（最高法院93年台上字第66 4號判例可資為憑）。
  (二)查被告子○○曾於遭逮捕後之翌日（99年1 月23日）接受警
    詢而為供述（筆錄見99年度偵字第3148號卷--下稱偵卷--第
    12至第17頁，雖筆錄首行載為「第2 次」調查筆錄，但經證
    人即詢問兼紀錄員警庚○○於本院審理中到庭證述此為誤載
    ，此乃「第1 次」調查筆錄，合先敘明之），該筆錄之詢問
    錄影光碟業已存卷，且筆錄載明係因警力不足，於徵得子○○同意後，由單警即庚○○對其製作筆錄，然經本院勘驗該
    錄影光碟，雖無刑事訴訟法第100 條之1 第2 項筆錄內所載
    之被告陳述與錄影內容不符之情形，但：筆錄記載詢問時
    間約1 小時33分，但播放結果，該段光碟畫面全長僅12分鐘
    左右；畫面呈現係在偵詢室二進行錄影，員警與子○○分
    坐桌子二旁，側邊放有電腦螢幕；問答進行過程中，員警
    手上有紙張，疑為事先打好之附卷筆錄草稿，員警詢問、子
    ○○回答均未同步進行打字，但從畫面無法分辨電腦螢幕上
    有無事先打好之筆錄內容供子○○邊看螢幕邊回答；員警
    詢問語氣平和，子○○回答意識清楚，內容切題，詳細問答
    以本院勘驗筆錄為準（見本院卷一第187 至191 頁勘驗筆錄
    ），證人庚○○亦到庭證稱：該次警詢別無其他錄音或錄影
    （見本院卷二第39頁反面筆錄），則形式上，該次警詢已有
    全程錄影（含聲音），但實質上，該錄影僅係員警與子○○
    各自朗讀、唸出筆錄所載問答之經過，並非即問即答即製作
    之過程，此從該錄影僅12分鐘便結束且員警從未動手同步打
    字（尤其從未當場紀錄子○○之回答）等勘驗結果即知，所
    謂約1 小時33分問答過程曾有錄音或錄影云云，證明上完全
    付之闕如，自難以該錄影光碟認係前揭法律規定所指之全程
    連續錄音或錄影，且遍觀該筆錄，並無記載有何急迫情況而
    未能錄音或錄影，員警復自承別無其他錄音或錄影，則依前
    揭說明，庚○○單警詢問並製作之子○○該次警詢筆錄，在
    別無法所容許之例外情況下，顯然同時違背刑事訴訟法第10
    0 條之2 準用第100 條之1 第1 項應全程連續錄音或錄影及
    同法第43條之1 第2 項應由行詢問以外之人製作筆錄之原則
    ，而為違背法定程序所取得之證據甚明。
  (三)關於該次警詢供述（自白）之內容本身，被告子○○及其辯
    護人自偵查及本院行準備程序起屢屢辯稱遭到員警3 次刑求
    ，主張供述並非出於任意云云；然而：子○○於審理前親
    自簽名捺印具狀陳報「查被告子○○原為刑求抗辯，... 惟
    如今已決定不為此抗辯... 」（見本院卷二第23頁），則究
    竟有無此刑求之事，子○○供詞反覆，是否可信，已極為可
    疑；證人即查獲員警乙○○、丑○○、寅○○業於本院審
    理中到庭證述查獲並逮捕子○○之經過，其等除供述在逮捕
    時有因子○○反抗而施力將之面朝下壓制在地，可能因此導
    致其臉與手部有擦傷，但均堅詞否認曾出手或動腳踢打子○○（見同院卷第30至39頁筆錄），衡諸被告抗拒逮捕時得用
    強制力逮捕，刑事訴訟法第90條前段定有明文，乙○○等人
    所述之逮捕經過，兼參酌子○○所述頭手有擦傷及入看守所
    時主訴頭暈想吐（見本院卷一第44頁內外傷紀錄表）之情，
    客觀上難認員警動用強制力已逾越必要之程度，縱使子○○
    因此受有上開傷勢，仍難將該等員警於法有據之逮捕手段視
    為對子○○施以刑求之不正詢問方式；子○○辯稱第1 、
    2 次被打是在環球購物中心前剛下車時及在車上找到毒品時
    ，第3 次被打則是員警將之帶回14樓時在屋內打的云云（如
    本院卷一第18、136 頁筆錄），然剛下車時之動用強制力逮
    捕，並非所謂刑求，當員警業已逮捕子○○且又在車上找到
    毒品（詳下述），事前又已透過通訊監察掌握另有10樓及14
    樓現場（詳乙○○上開院訊證詞），且實際執行搜索查扣眾
    多證物（詳下述），堪稱「人贓俱獲」，即便子○○如其所
    述未當場交出10樓鑰匙，但員警後以找鎖匠開鎖之常見進入
    方式亦可解決，衡情並無毆打子○○迫其交出鑰匙之必要，
    另參酌子○○於檢察官內勤偵訊時及移送本院決定是否羈押
    之訊問庭中從未提及遭員警刑求（見偵卷第82、108 頁筆錄
    ），後又轉而解釋稱員警說這樣可以交保云云（見本院卷一
    第136 頁反面筆錄），然本案查獲大量毒品及製毒工具涉嫌
    販賣、製作毒品之重罪，子○○又先有抗拒逮捕之情況，員
    警當無可能再以此方式「誆騙」子○○，子○○對此理當知
    之甚詳，則子○○隱瞞曾遭到員警刑求而先後陳述警詢內容
    實在，顯然嚴重違背常理，相較之下，當以員警所述為可信
    ，是本案查無子○○為該警詢供述之前或供述時曾遭到員警
    施以刑求、詐欺等不正詢問手段之積極證據，其為該警詢供
    述（自白）係出於任意性，當無任何疑義。
  (四)雖被告子○○該次警詢之回答內容係出於任意，庚○○等員
    警並未施以不正詢問，但庚○○明知應踐行首揭全程連續錄
    音或錄影之法定程序方能進行詢問，卻無故加以違背，非但
    未為任何「詢問時」之錄音、錄影，反而選擇錄下「詢問完
    畢後」其朗讀問題、子○○覆誦回答之經過，違背法定程序
    情節重大，難認主觀上僅係疏於注意該等已行之多年之法律
    規定，又確實造成該筆錄公正性、正確性之訴訟爭議，如不
    禁止使用以此類「變通」方式所取得之警詢筆錄，上開正當
    法律程序勢將遭到忽視、上開法律明文必將形同具文，被告
    訴訟上應有之防禦權亦將因此受到莫大不利益，是本院權衡
    (一)之最高法院判例所述各節後，認此一違背法定程序所取得
    之子○○99年1 月23日警詢筆錄，不具證據能力，不得採為
    本案認定被告子○○有無各該罪名之積極證據（對同案被告
    丙○○而言，亦無證據能力，併此指明）。
二、證人子○○於99年1 月28日借提時之警詢證詞：
  (一)按被告以外之人於審判外之言詞或書面陳述，除法律有規定
    者外，不得作為證據，刑事訴訟法第159 條第1 項固定有明
    文。惟被告以外之人於審判外之陳述，雖不符同法第159 條
    之1 至之4 之規定，而經當事人於審判程序同意作為證據，
    法院審酌該言詞陳述或書面陳述作成時之情況，認為適當者
    ，亦得為證據。又當事人、代理人或辯護人於法院調查證據
    時，知有第159 條第1 項不得為證據之情形，而未於言詞辯
    論終結前聲明異議者，視為有前項之同意，同法第159 條之
    5 亦定有明文。立法意旨在於傳聞證據未經當事人之反對詰
    問予以核實，原則上先予排除。惟若當事人已放棄反對詰問
    權，於審判程序中表明同意該等傳聞證據可作為證據；或於
    言詞辯論終結前未聲明異議，基於尊重當事人對傳聞證據之
    處分權，及證據資料愈豐富，愈有助於真實發見之理念，且
    強化言詞辯論主義，使訴訟程序得以順暢進行，上開傳聞證
    據亦均具有證據能力。
  (二)查本件證人即共同被告子○○曾於99年1 月28日為警借提時
    於警詢中為陳述（見偵卷第135 至139 頁筆錄），其性質對
    於被告丙○○而言，核屬傳聞證據，然其所為之上開警詢筆
    錄內容，經本院於審理程序中予以提示並告以要旨，且各經
    檢察官、被告丙○○及其辯護人表示意見，其等已知上述證
    詞乃傳聞證據，且均表示對該等證據之調查沒有意見，而未
    於言詞辯論終結前對該等證據內容提出證據能力方面之聲明
    異議（見本院卷一第149 頁狀紙、本院卷二第112 頁反面審
    判筆錄），本院審酌上開警詢筆錄作成時，核無違法取證或
    其他瑕疵（子○○對之亦不爭執任意性，此與「一、」之子
    ○○警詢筆錄有所不同），認為以之作為本案證據亦屬適當
    ，依據上開規定，共同被告子○○該次警詢證詞，對於被告
    丙○○而言，自有證據能力（但證明力部分詳下述）。
  (三)至於其餘本院審理中同意員警借提子○○後所附卷之警詢筆
    錄，悉與本案無關，茲不贅述。
三、證人即共同被告丙○○之歷次警詢證詞：
  (一)按被告以外之人於檢察事務官、司法警察官或司法警察調查
    中所為之陳述，與審判中不符時，其先前之陳述具有較可信
    之特別情況，且為證明犯罪事實存否所必要者，得為證據，
    刑事訴訟法第159 條之2 定有明文。除了必須為證明犯罪事
    實之必要者（即「必要性」要件）外，所謂「具有較可信之
    特別情況」（即「可信性」要件），係指證人於檢察事務官
    、司法警察官或司法警察調查中所為之陳述，與審判中不符
    ，而其先前之陳述，從「客觀上外部附隨之環境或條件」加
    以比較觀察，有足以取代審判中反對詰問之可信性保證，而
    具有更可信之特別情況者而言，且此屬「證據能力」之要件
    審查，而非陳述內容「證明力」之判斷問題；亦即，應就詢
    問有無出於不正方法、陳述是否出於非任意性、該等筆錄之
    記載與錄音或錄影內容是否相符、接受詢問而為陳述之原因
    等各項客觀事實，為整體之判斷與考量，尤不得「單憑」警
    詢距案發時間較近，或以證人事後有承受外界干擾而受污染
    之虞，即逕謂於警詢之陳述較為可信，否則，將因警詢之時
    間順序通常在先，造成該「可信性」要件之限制形同具文（
    最高法院95年度台上字第1198、1525、2534及5523號等判決
    意旨參照）。
  (二)查丙○○曾於99年1 月23日警詢中陳述10樓為警查獲之愷他
    命均係「阿順」所有等情（見偵卷第7 至11頁筆錄），然其
    於本院審理期日以證人身分具結作證時，卻改稱警詢所言不
    實，稱這是其與子○○溝通過後，其想幫子○○扛罪才這樣
    說（見本院卷二第96至102 頁筆錄），則其於警詢中所為陳
    述，與審判中顯有不符之處，而被告子○○否認販賣愷他命
    之犯行，丙○○又涉嫌與之共同持有大量愷他命並伺機販售
    （詳下述），故丙○○之警詢證詞當為證明被告子○○有無
    此部分犯行之必要關鍵證據，至於「可信性」之情況，丙○○始終坦認該次警詢供述內容係出於任意性，而非員警施以
    強暴、脅迫等不正詢問手段而得，證人即查獲員警乙○○等
    人亦於本院審理中到庭結證查獲丙○○過程未對丙○○施以
    任何強制力，且稱為了避免被告2 人串供，有將2 人隔離在
    14樓之不同房間（如本院卷二第34頁反面筆錄），然丙○○
    為解釋警詢如此供述之原因，卻稱是其在14樓幫警察開門之
    後，跟子○○在屋內談了大約10分鐘，當時警察沒有在旁邊
    云云（見同院卷第97頁反面筆錄），惟此非但與乙○○等員
    警之證詞不一致，更與子○○當庭供認：當天其打電話請丙○○在14樓幫其開門後，警察就衝進來，之後其被警察帶進
    客廳，其與丙○○都被隔離，但2 人在客廳沒有很大膽的討
    論，不過當時員警都有在場等節（見同院卷第109 頁筆錄）
    不相符合，互核之後堪認員警在進入14樓之後，斷無任令被
    告2 人坐在客廳討論案情達10分鐘而全無任何員警在場戒護
    監看之可能，是丙○○審理中之解釋，顯非事實，堪信其於
    警詢中所述，乃員警實施隔離避免串供等措施下所為未受干
    擾之任意性陳述，則依此丙○○作證時之外部附隨客觀情狀
    ，應認在「證據能力」之層次上，丙○○之警詢證詞具有較
    可信之特別狀況，因而具有證據能力，被告子○○之辯護人
    爭執該警詢證詞無證據能力，並非可採。
  (三)至於丙○○於99年1 月26日為警借提時於警詢中所為陳述（
    見偵卷第121 至124 頁筆錄），對被告子○○而言，亦係傳
    聞供述，其辯護人亦爭執該警詢證詞之證據能力（見本院卷
    一第166 頁狀紙），其所述關於子○○之涉案情節，本院業
    已於審理期日中以其為證人令其具結作證並接受交互詰問，
    亦無刑事訴訟法第159 條之2 、3 等例外容許傳聞證據具有
    證據能力之情形存在，故依據刑事訴訟法第159 條第1 項之
    明文規定，丙○○該次警詢證詞對被告子○○而言，自無證
    據能力（但對丙○○而言仍係出於任意而為之被告供述）。
四、證人戊○○等人之警詢證詞：
    查證人即在場人戊○○、甲○○、癸○○○均曾於警詢中有
    所陳述，其性質對於被告2 人而言，均係傳聞證據，然其等
    所為之警詢筆錄內容，經本院於審理程序中予以提示並告以
    要旨，且各經檢察官、被告2 人及其等辯護人表示意見，其
    等已知上述證詞乃傳聞證據，且均表示對該等證據之調查沒
    有意見，而未於言詞辯論終結前爭執該等證據之證據能力，
    同上「二、」之理，該等警詢證詞對於被告2 人而言，亦有
    證據能力。
五、證人子○○、丙○○於偵訊中之具結證詞：
  (一)再按被告以外之人於偵查中向檢察官所為陳述，除顯有不可
    信之情況者外，得為證據，同法第159 條之1 第2 項定有明
    文。偵查中對被告以外之人（包括證人、鑑定人、告訴人、
    被害人及共同被告等）所為之偵查筆錄，或被告以外之人向
    檢察官所提之書面陳述，性質上均屬傳聞證據。惟現階段刑
    事訴訟法規定檢察官代表國家偵查犯罪、實施公訴，依法其
    有訊問被告、證人及鑑定人之權，證人、鑑定人且須具結，
    而實務運作時，檢察官偵查中向被告以外之人所取得之陳述
    ，原則上均能遵守法律規定，不致違法取供，其可信度極高
    ，職是，被告以外之人前於偵查中已具結而為證述，除反對
    該項供述得具有證據能力之一方，已釋明「顯有不可信之情
    況」之理由外，應認該證人於偵查中之陳述具有證據能力。
  (二)查證人子○○、丙○○於檢察官偵查中所為業經具結擔保其
    等所述實在之陳述，陳述人以外之被告及辯護人對陳述人之
    結證均不爭執其證據能力（見本院卷一第160 頁筆錄），且
    未曾釋明上開結證有何顯不可信之情況，子○○雖稱員警要
    求其照警詢筆錄講，才能交保云云，但此部分辯解並非可信
    ，已如「一、(三)」之所述，自難認後續其所為之內勤偵訊結
    證有何顯不可信之狀況存在，是依上說明，其等於偵查中之
    具結證言，對於他方而言，均有證據能力。
六、扣案如各附表所示之毒品等物：
    扣案如各該附表所示之毒品、器具等物（含查獲員警於10樓
    及14樓現場所拍攝之蒐證光碟2 片），均與本案事實具有自
    然的關聯性，並無證據證明係公務員違背法定程序或經偽造
    、變造所取得，被告2 人及其辯護人對此等物證均不爭執其
    證據能力（見本院卷一第160 頁、第191 頁反面筆錄），另
    有自願受搜索同意書、搜索扣押筆錄、逕行搜索報告書（見
    偵卷第30頁）等件在卷可稽，是認該等扣案物，均得作為本
    案證據。
七、通訊監察譯文：
  (一)按偵查犯罪機關依法定程序監聽之錄音，係以監聽之錄音帶
    （光碟）為其調查犯罪所得之證據，司法警察依據監聽錄音
    結果予以翻譯而製作之通訊監察譯文，乃該監聽錄音帶（光
    碟）內容之顯示，此為學理上所稱之「派生證據」，屬於文
    書證據之一種。於被告或訴訟關係人對其譯文之真實性發生
    爭執或有所懷疑時，法院固應依刑事訴訟法第165 條之1 第
    2 項之規定，勘驗該監聽錄音帶（光碟）以踐行調查證據之
    程序，俾確認該錄音聲音是否為通訊者本人及其內容與通訊
    監察譯文之記載是否相符，或傳喚該通訊者為證據調查。倘
    被告或訴訟關係人對該通訊監察譯文之真實性並不爭執，即
    無勘驗辨認其錄音聲音之調查必要性，法院於審判期日如已
    踐行提示通訊監察譯文供當事人辨認或告以要旨，使其表示
    意見等程序並為辯論者，其所為之訴訟程序即無不合（最高
    法院97年度台上字第561 號、96年度台上字第1869、1168號
    等判決意旨參照）。
  (二)查本案檢察官提出補充理由書具體援引被告丙○○所持用00
    00000000號門號及被告子○○所持用0000000000號門號與他
    人通話之相關監聽內容作為本案證據，並提出警製譯文附卷
    （見本院卷一第176 至第181 頁），經核對卷存本院通訊監
    察書（見同院卷第233 至241 頁），確認該等監聽所得之通
    話係踐行合法通訊監察程序無誤。被告丙○○及其辯護人業
    已具狀陳明對該等譯文之證據能力不爭執（見本院卷二第48
    頁），被告子○○及其辯護人爭執者，已由本院勘驗監聽光
    碟並將勘驗筆錄附卷（見本院卷二第26、27頁），是連同其
    他子○○不爭執之譯文，本院復已於審理程序中提示通訊監
    察書、勘驗筆錄及警製譯文予其等表示意見，其等均未再有
    所爭執，參照上開說明，檢察官所引用之上開警製監聽譯文
    及本院勘驗所得之監聽內容，俱有證據能力。
八、毒品等鑑定書函：
    按法院或檢察官得囑託醫院、學校或其他相當之機關、團體
    為鑑定，或審查他人之鑑定，並準用第203 條至第206 條之
    1 之規定（不包括第202 條囑託個人鑑定時應命鑑定人於鑑
    定前具結之規定），而鑑定之經過及其結果，應命鑑定人以
    言詞或書面報告，刑事訴訟法第208 條第1 項前段及第206
    條第1 項分別定有明文。查本案為警查扣之各該毒品、器具
    等物，由檢察官指揮承辦員警分別送往內政部警政署與該署
    刑事警察局及臺北縣政府警察局刑事鑑識中心進行鑑定，又
    經本院於審理中函請內政部警政署刑事警察局補充鑑定、說
    明，另函請交通部民用航空局航空醫務中心鑑定毒品純質淨
    重等事項，該等機關長期受囑託鑑定刑事案件之毒品等證物
    ，以協助偵辦刑案，所為之鑑定自具有相當之專業及可信度
    ，且該等機關之鑑定人員係依法令從事公務之人員，亦將鑑
    定經過及其結果詳細載明於各該鑑定書上（詳下述），並無
    任何顯不可信之情況，參照刑事訴訟法第159 條第1 項「除
    法律別有規定」之例外（修法意旨明確指出包含同法第206
    條）暨同法第159 條之4 第1 款等規定，本案所引用各該毒
    品等鑑定書函自有證據能力。
九、警製現場勘察報告：
    查卷附由臺北縣政府警察局所製作「中和第二分局破獲基隆
    製毒工廠案現場勘察報告」（見本院卷一第52頁以下），其
    內關於扣案物所在等採證情形，性質核屬傳聞證據，惟此乃
    公務員職務上製作之紀錄文書，調查人員業已將現場勘察情
    形與分析研判依據及結果等詳細載明於上開勘察報告中，並
    無任何顯不可信之情況，是依刑事訴訟法第159 條之4 第1
    款之規定，該勘察報告自有證據能力；至於該報告所檢附之
    現場勘察照片，係機械之方式所留存之影像，非依憑人之記
    憶再加以轉述而得，並非供述證據，殊無「傳聞證據排除法
    則」之適用，且無其他法定應排除之事由存在，與本案亦有
    自然之關連性，故有證據能力，均合先敘明。
貳、有罪部分之事實認定：
一、被告子○○矢口否認涉有共同販賣第三級毒品愷他命之犯嫌
    ，辯稱：車上跟10樓查扣的K 他命，都是綽號「HelloKitty
    （或稱Kitty 貓）」的男子所有而寄放在其這裡，並非其與
    丙○○所有，其沒有向他人買這些K 他命，也沒有要賣給嘟
    嘟（可恩）云云；其辯護人則辯以：通聯紀錄發話地可以證
    明子○○並未前往基隆保齡球館，無法證明其曾意圖營利而
    販入該等K 他命，縱依壬○○（嘟嘟、可恩）之證詞，亦無
    法證明子○○攜帶毒品去與壬○○交易，雙方並未達成任何
    毒品買賣之合意，難認已達著手販賣毒品之程度等語。又被
    告丙○○亦矢口否認涉有共同販賣第三級毒品愷他命之犯嫌
    ，辯稱：10樓及子○○車上的K 他命與其無關，其警偵訊中
    只是以為是子○○所有，其想幫子○○扛罪，才隨口說是阿
    順的，事實上其不知道為何人所有云云，至於製造第四級毒
    品假麻黃之罪嫌，雖其確有受丁○○之託製造物品，偵訊
    中所述製程屬實，但丁○○只說是作減肥藥，其不知道是毒
    品，而且大多都作失敗了，留在現場為警查獲的液體也有丁○○作的等語；其辯護人則承其所辯主張該等K 他命與丙○○無關，丙○○為避免損及與子○○之情誼方為警偵訊之不
    實供述，其亦無製造第四級毒品之犯意。
二、關於事實欄所述查獲經過，證人即查獲員警乙○○、寅○○
    及丑○○業已到庭證述詳實，被告2 人並不否認為真，證人
    戊○○、甲○○、癸○○○亦於警詢中證述員警在14樓查獲
    其等在場之經過，並有附表壹、貳、參所示各該扣案物及員
    警同步蒐證之光碟兩張為憑，且有自願受搜索同意書、逕行
    搜索報告書、警製搜索扣押筆錄、扣押物品目錄表（環球購
    物中心前：見偵卷第34頁、10樓部分；見偵卷第38至42頁、
    14樓部分：見偵卷第48、49頁）、房屋租賃契約書（10樓影
    本見偵卷第63頁、14樓影本見本院卷二第91頁）、警製現場
    勘察報告與所附之現場圖、照片、勘察採證同意書、證物清
    單、刑事案件證物採驗紀錄（見本院卷一第52頁以下）及附
    表參編號二被告子○○所有之自小客車車籍查詢資料（見偵
    卷第148 頁）、蒐證光碟內所存現場照片（見本院卷一第22
    2 至231 頁）暨本院勘驗該等蒐證光碟之勘驗筆錄（見本院
    卷一第191 、192 頁）等件在卷可稽；關於該等扣案物及其
    送鑑結果：附表壹編號一、二所示白色結晶體，送驗後確
    認均檢出第三級毒品愷他命之成分，為第三級毒品愷他命無
    誤，此有如附表壹所示之內政部警政署刑事警察局99年3 月
    19日鑑定書乙件存卷為憑（見偵卷第184 至186 頁即本院卷
    一第85至87頁；附表壹編號三至六之愷他命與此部分無關，
    詳下無罪部分之所述）；附表貳編號一至十之濾液、濾紙
    殘渣及褐色或黃色液體，均檢出第四級毒品之毒品先驅原料
    假麻黃之成分，為第四級毒品假麻黃甚明，此有同之
    鑑定書在卷可稽，且證人即查獲員警辛○○業已證述當初將
    所有扣案證物送刑事警察局化學組由他們依照專業研判而決
    定鑑驗之物品種類（見本院卷二第40頁、卷一第137 頁反面
    筆錄），核與該局函覆本院說明該局鑑定以疑似含有毒品（
    含先驅原料）之晶體及反應物為對象，送驗證物除如為容器
    、馬達等設備以送驗單位拍照為主，外包裝有標示其內容物
    （酸液、丙酮等）可合理推測成分者暫不予鑑定外，所附著
    之殘渣（按即附表參編號三、等）因與垃圾袋濾紙殘渣
    （按即附表貳編號二）外觀型態均相似，故取後者鑑定等旨
    相符（見該局99年6 月14日刑鑑字第0990080104號函文，附
    於本院卷一第169 頁），是依上開鑑定書函、該局專業研判
    分類之結果及為被告有利者計，本案查獲含有第四級毒品假
    麻黃成分之物，即如附表貳所載，不包括其他附表參編號
    三、四之各扣案物；員警將在10樓垃圾桶內查扣之煙蒂等
    物送鑑進行被告2 人之DNA 比對檢測，分別檢出與被告2 人
    之DNA-STR 型別相同之結果，又將在10樓四角塑膠盒內採得
    之指紋送驗比對，確認與被告丙○○之右中指指紋相符，此
    有臺北縣政府警察局刑事鑑識中心99年2 月22日北縣警鑑字
    第0990026336號函及內政部警政署刑事警察局99年1 月29日
    刑紋字第0990013756號鑑定書各乙件存卷可查（見本院卷一
    第80、83頁），再佐以被告2 人均坦認會出入10樓，丙○○
    稱其有將10樓鑰匙拿給子○○，子○○則稱10樓鑰匙放在14
    樓客廳一個裝鑰匙的盒子裡，丙○○也知道（但不是附表參
    編號一之鑰匙），子○○最後一次進10樓是被逮捕當天晚上
    8 點左右（分見本院卷二第100 、111 頁筆錄），是已堪認
    雖該10樓為丙○○出面承租並經常出入，但子○○亦因知悉
    鑰匙之所在及丙○○之同意而得以自由出入該處，無需丙○○之陪同或代為開啟門鎖；至於14樓之部分，證人癸○○○
    於警詢中證述丙○○住在走道右手邊第二間房間，子○○住
    在走道左手邊第二間房間（見偵卷第27頁），且為被告2 人
    所是認，則堪認被告2 人雖非14樓之承租名義人（按為其等
    之友人而與本案無關之陳品軒），但確實因居住在該處之緣
    故而留有愷他命、電腦主機、行動電話等物。是綜參上開各
    節，本案查獲並逮捕被告2 人之經過及各該扣案毒品等物之
    查獲所在，均已無疑。
三、關於附表壹編號一、二愷他命之所屬及取得原因：
  (一)查被告子○○駕車在環球購物中心前為警逮捕，經警在其身
    上起出附表壹編號五之少量第三級毒品愷他命，證人即主辦
    員警乙○○於本院審理中具結證稱：依照通訊監察內容，子
    ○○說他有「半顆」，依照判斷應該有500 公克的愷他命，
    所以我們直接把他帶回隊上，在隊上時，在他車子後面發現
    500 公克的愷他命，又因為監聽結果知道山海關社區10樓或
    14樓可能有製毒工廠，所以帶子○○前往那邊執行搜索，「
    因為我們帶子○○要去山海關時，他已經承認有3 到4 顆，
    就是3 到4 公斤的愷他命在山海關那邊，但是我們到現場找
    不到愷他命，請他們交出鑰匙，子○○說沒有鑰匙，所以我
    們才找人開鎖」，「（辯護人問：子○○有無告訴你那4 公
    斤愷他命是他的？）我們在監聽過程中，已經知道他持有一
    定的愷他命，但是不知道數量，我們帶他到山海關的路上，
    他說還有3 到4 公斤的愷他命，所以我們到山海關那邊去搜
    索，後來在10樓那邊查到，『子○○就有在10樓那邊承認4
    公斤愷他命是他的』，不過他說那些製毒工具等都不是他的
    」等語明確（見本院卷二第33至37頁筆錄），而乙○○所指
    在車上查到500 公克之愷他命，即為附表壹編號一之第三級
    毒品愷他命5 包（驗前總毛重504.81公克，每包毛重約100
    公克），又其所指在10樓查到4 公斤之愷他命，即為附表壹
    編號二之第三級毒品愷他命4 包（驗前總毛重4021.16 公克
    ，每包毛重約1 公斤）。
  (二)對此，被告子○○雖於嗣後偵、審中多所否認，但其於內勤
    偵查中曾坦認：500 公克K 他命是丙○○的，成本多少我還
    沒有問他，是我自己拿走的，所以我還不知道要賣多少，談
    價格要問丙○○意見，因為東西是他的，錢也要給丙○○，
    這次還沒講到如何分利潤，我打算到環球購物中心之後再打
    電話問丙○○價錢可不可以，這次是賣給「嘟嘟」，4 公斤
    K 他命也是丙○○的，我就是從那裡拿K 他命的，這次好像
    是中和的朋友給他的，「（問：有誰會給他4 、5 公斤的K
    他命？）這是做回的，就是賣出去以後，再給對方錢」，我
    拿的時候，是4.5 公斤，因為是4 包大包的、5 包小包的，
    已經分好了，我看過的K 他命，要嘛1 包1 公斤、要嘛1 包
    100 公克，丙○○被查獲的4.5 公斤這批貨是昨天（按即22
    日）才到的等節甚詳，經檢察官告知得拒絕證言後徵得其同
    意將其轉換為證人身分令其就丙○○部分具結作證，其亦明
    確證稱：這些K 他命都是丙○○的，是丙○○的朋友昨天拿
    給他做回的，丙○○有跟我說新貨到，叫我去抽抽看（見偵
    卷第83至87頁筆錄）；而被告丙○○則先於警詢中供稱：K
    他命4 包是阿順拿來給我的，又於內勤偵訊中進一步供述：
    這4 包K 他命是阿順放在我這邊，聯絡方式要看我的手機電
    話，子○○被查獲的500 公克K 他命也是阿順的，我放在10
    樓裡，子○○自己去拿的，我不曉得他拿去作何用，阿順這
    4 包K 他命我還沒有動過，10樓沒有我所有的K 他命，經檢
    察官將之轉換為證人身分令其就子○○部分具結作證，其亦
    為相同之證述（依序見偵卷第8 、9 頁、第77至80頁筆錄）
    ；關於丙○○此所指綽號「阿順」之男子，雖該人真實姓名
    、年籍始終不詳，但經本院勘驗丙○○持用之扣案手機（門
    號：0000000000號），確認在SIM 卡聯絡人存有「順：00
    00000000」，通話紀錄存有「2010.01.22.01 ：05去電順
    」、「2010.01.22.01 ：37順來電」（其他手機裡之檔案、
    紀錄，查無本件相關之處，見本院卷一第160 頁反面勘驗筆
    錄），核與卷存丙○○該門號之雙向通聯紀錄相符，則堪信
    確有丙○○所指阿順該人存在無誤（但查該「0000000000門
    號」當時之易通卡申用名義人為己○○，該人於93年1 月間
    改名，原名陳勛舜，見本院卷一第183 、184 頁門號申用人
    資料及戶籍查詢資料，本院依職權傳喚己○○到庭作證，其
    無故未到，是無法確認此人是否即為丙○○所指胖胖的、大
    約170 公分左右、住基隆之阿順，附此敘明）。
  (三)再以被告2 人其他次供述（證詞）互核前揭說法：於本院
    審理中，丙○○雖曰不知道子○○為警查扣之4 公斤及500
    公克K 他命為何人所有，之前說是阿順的並不實在，是其與
    子○○在14樓談了10分鐘討論要怎麼辦時，子○○說K 他命
    都是阿順的，其自己要幫子○○扛罪，才說是阿順寄放的云
    云，子○○雖曰這些毒品都是Hello Kitty 的，不是向誰買
    的，之前說是「做回的」並不實在，當時是要推卸責任，跟
    丙○○在14樓討論時其掰說要推給阿順，事實上車上毒品應
    該是Hello Kitty 放在車上，當天（22日）他開車來還，而
    且他在14樓電梯口交付4 公斤K 他命，其於當晚8 點左右拿
    去10樓放云云；然該2 人所指「討論」之場景，應為乙○○
    等員警進入14樓後隔離在場人等並執行搜索之際，其2 人連
    員警有無在旁？供述已不一致，且員警控制現場後，豈有可
    能任令其等有機會私下討論因應對策達10分鐘之久？子○○
    明知確有阿順其人，且為丙○○之朋友，丙○○明知為警查
    扣之手機存有阿順之門號可循線追查，甚至還稱前一晚通聯
    是要約阿順唱歌（見本院卷一第160 頁反面筆錄），如此交
    情、關係果係為真，其2 人卻決意推給阿順（甚至丙○○自
    承就是誣陷阿順犯罪），而非推給根本無從查證之他人或直
    接說出係Hello Kitty 所寄放，顯然悖於常情事理而無法理
    解，尤其子○○審理中所謂Hello Kitty 放毒品在車上跟寄
    放毒品在10樓之情節，與其初始於本院接押訊問時所稱「我
    確實有開車去基隆保齡球館，是朋友Hello Kitty 約我去那
    邊，他說他拿愷他命給我，他說他要被警察抓，不方便放在
    家裡，我就答應他，我拿到兩袋愷他命，我不知道數量，我
    拿到後1 包小包的我藏在車子中央扶手那邊，大包的放在後
    車廂，我就帶回去觀海街，大包的拿上去放在觀海街10樓客
    廳的椅子上，小包的忘記拿，結果被警察抓」迥然不同（見
    本院卷一第15頁筆錄），如Hello Kitty 寄放之事屬實，子
    ○○前後院訊供述又何以如此「天差地別」？是參酌上開其
    2 人審理中所述諸多不合理之處，已堪認其2 人所謂在14樓
    討論掰說要推給阿順、Hello Kitty 所寄放云云，均非事實
    ，此乃其等為解釋供述前後不一所為之不實辯解，並非可信
    ；又雖被告子○○曾於員警借提時表達想認罪之意，並稱
    該4 公斤毒品係向Hello Kitty 所購買，當日（22日）20時
    他「約我在達億保齡球館交易，金額不清楚，我尚未付款，
    他先交給我，後來帶至中和市就被警方查獲」，又於檢察官
    複訊時稱上開警詢所述實在（依序見偵卷第137 、141 頁筆
    錄），然查基隆市達億保齡球館位於基隆市安樂區○○○路
    37號，卷存子○○自承與Hello Kitty 通聯所用之00000000
    00號雙向通聯紀錄內之基地台位置卻顯示當晚8 時前後子○○人在基隆市中正區○○○街、新豐街、北寧路一帶（見通
    聯卷），並非該球館所在之基隆市安樂區，且查無其他積極
    證據足以證明子○○所述買毒情節為真，再結合前揭子○○
    辯稱Hello Kitty 寄放毒品之說並不實在，當認該4 公斤與
    500 公克愷他命，與所謂Hello Kitty 之不詳男子毫無關係
    ，非Hello Kitty 所寄放或子○○向Hello Kitty 所購買；
    至於是否真係「推給」阿順？上開被告2 人內勤偵訊所述
    情節，就關鍵處互核大致相符，亦即：4 公斤及500 公克之
    愷他命都是阿順交予丙○○，丙○○原放在10樓，子○○自
    行取出其中500 公克放在車上為警查獲，取出前未告知丙○○，以致丙○○不知用途，參酌丙○○於審理中稱當晚其人
    在14樓休息，沒有跟子○○外出，也不知道子○○要去環球
    購物中心，而所謂在14樓討論「串供」又屬虛構，則之所以
    子○○知道可以在10樓取出500 公克K 他命，當非子○○所
    放入，而係丙○○在放入後便告知子○○（即：中和朋友給
    的、新貨到、去抽抽看），再因子○○本可拿鑰匙自由進出
    10樓，致使子○○得以不知會丙○○即自行從10樓取出此批
    「新貨」中之部分愷他命（即1 包100 公克的5 小包），另
    再佐以阿順確有其人，案發當日凌晨又與丙○○有所通聯之
    客觀事實，則堪認其2 人互核大致相符之此部分陳述（結證
    ）已有足夠之補強證明，該等已分裝好之4 公斤（4 大包）
    及500 公克（5 小包）愷他命就是阿順於22日當晚前某時，
    在某地交給丙○○，由丙○○放入10樓內再告知子○○新貨
    到，並非被告2 人所謂「推給」阿順、「誣陷」阿順云云。
  (四)按刑法上犯罪類型為販賣之罪，固不以販入之後，復行賣出
    為構成要件，但仍須以營利為目的購入標的物或賣出標的物
    ，二者必有其一，犯罪始為成立，方可論以既遂；且既、未
    遂係以買賣之標的物已否交付為區分標準，如僅就買賣之內
    容意思表示一致，而尚未交付標的物時，應論以販賣未遂（
    最高法院69年台上字第1675號判例意旨及89年度台上字第27
    98號判決意旨參照），則如係販賣毒品之罪，所指「買賣之
    標的物」，當係毒品無疑。本件公訴人所起訴由子○○駕車
    前往基隆達億保齡球館向Hello Kitty （Kitty 貓）之不詳
    男子販入若干愷他命之情，承前所述，並非事實，但阿順之
    所以交付4 大包與5 小包愷他命予丙○○，以其超過4 公斤
    之多、純度約99％之精良，市售價格之高，實可以推估，要
    謂阿順無端贈與如此昂貴之愷他命予丙○○，顯非合理，又
    如係阿順寄放在丙○○這邊，被告2 人理當只能保管而無法
    動用或處分，但丙○○卻告知子○○新貨到可以抽抽看、子
    ○○又逕自取出其中5 小包帶走，凡此客觀事實，均可認定
    阿順寄放之說亦非實在，則依子○○內勤偵訊中所述，這是
    「做回的」，亦即「賣出去以後，再給對方錢」，丙○○亦
    於本院審理中當庭證實買賣毒品有在講「做回的」，就是「
    回帳」，即「先跟藥頭拿貨，不用付錢，賣給別人之後，再
    去跟藥頭結帳」（見本院卷二第101 頁反面筆錄），核與子
    ○○說法相符，是雖子○○嗣後推稱是聽警察講的、丙○○
    推稱是聽別人說的云云，然就本案情節而言，丙○○自阿順
    處非因贈與或寄放之原因而取得如此量多質精之愷他命，取
    得時業已大、小包分裝完畢，且無論大（1 公斤）、小（10
    0 克），均與供其等施用之散裝小包愷他命（如附表壹編號
    三至六）明顯不同，丙○○取得後隨即告知子○○「新貨到
    」，並稱可以抽抽看，寓有讓子○○嘗試確認品質之意，而
    子○○進入10樓後又見到大小包之區別符合其以前所見，為
    警逮捕查獲後又就「做回的」之供述翻異其詞故為諸多關於
    Hello Kitty 之上開不實辯解，但被告2 人所認知「做回的
    」之毒品交易模式，互核又完全相符，綜參此等各節，堪信
    子○○內勤偵訊時所言這批貨是「做回的」應係屬實，丙○○自阿順處取得該4 大5 小包愷他命並放入10樓之後，業已
    告知子○○這批新貨取得之原因（即朋友給來「做回的」）
    ，雖無從據以證明被告2 人本案查獲前亦有其他共同販賣毒
    品之默契或事例，但依子○○所言「談價格要問丙○○意見
    ，因為東西是他的，錢也要給丙○○，這次還沒講到如何分
    利潤」，兼參以丙○○取得後隨即告知子○○「新貨到」，
    如真怕子○○「偷走」毒品，又何需多此一舉徒增風險？是
    當認其等於丙○○約定以不詳價格買入此批新貨之際，已有
    共同伺機轉售牟利再以一定方式朋分利潤之共識，並非取得
    後方生此一共同決意，則再依前揭最高法院判例與判決意旨
    之說明，其等與藥頭（貨源）阿順之間，非但有買賣該等愷
    他命之意思合致，阿順復已實際交付買賣之標的物即該4 大
    5 小包愷他命予丙○○，縱價金尚待事後會算，但仍無礙於
    被告2 人意圖販售牟利而推由丙○○出面買入該等愷他命之
    事實認定，其等主觀上具有相同轉售牟利之營利意圖與販賣
    意思聯絡，客觀上業已實際買入該4 大5 小包愷他命伺機共
    同販售朋分利潤，均已事證明確，被告2 人悖此之各該所辯
    ，均係事後卸責之詞，無足採信。
四、又查被告子○○駕車前往中和環球購物中心而在該中心前為
    警逮捕，乙○○等員警業已證稱係根據監聽結果而研判子○○涉嫌前往該處欲販賣愷他命予某女子，經核卷存子○○與
    辯護人並無爭執99年1 月22日晚間之通訊監察譯文（見本院
    卷一第180 頁反面、第181 頁），即子○○持用之00000000
    00號電話與壬○○持用之0000000000號電話間之相互通聯，
    子○○與壬○○均已坦認為其2 人之通話無誤，證人壬○○
    （綽號嘟嘟、酒店藝名可恩）並於本院審理中證稱：子○○
    曾是我酒店的客人，知道我叫可恩，我們很少聯絡、沒有交
    往、並非男女朋友，但99年1 月間當時子○○有要追我的意
    思，我們都用上開門號聯絡，當時我有施用K 他命，不是子
    ○○給的，也沒有買過K 他命，但「我有在電話中跟同事聊
    過那個那個怎麼樣怎麼樣」，「（問：所以你是用那個來形
    容K 他命？）是」，我跟子○○大約快半年沒聯絡，22日當
    晚是子○○說要載我出去玩，本來我在土城，後來我跑到中
    和環球購物中心，我就叫他來這裡接我，後來我有去，但我
    沒看到他，我打電話給他，他也沒接等語（見本院卷二第10
    3 至107 頁筆錄），與上開譯文顯示2 人從土城改至中和之
    對話相符，再經本院提示兩則警製譯文：000000000000子
    ○○去電壬○○「趙：都不打給我是怎樣？葉：你詐欺的！
    趙：這次沒有詐欺。葉：那你前幾天為什麼詐欺？趙：沒有
    ，都是別人在控制的，我有什麼辦法？葉：如果急要的話？
    趙：就現在，OK。葉：是一樣嗎？趙：不一樣，你要看再說
    。葉：是30喔？趙：差不多。葉：300 。趙：再說」。00
    0000000000壬○○去電子○○「葉：你現在有空了嗎？趙：
    怎麼了？葉：你來找我。趙：等下好不好？葉：幾點。趙：
    大約10點以前。葉：10點以前？趙：怎麼了？葉：你剛不是
    自己講的『那個』？趙：一樣上次說的這樣。葉：對啊！趙
    ：好啦」，壬○○即當庭坦認：「那個」就是K 他命，是我
    與4 個朋友要玩的，我第一次請子○○幫我拿，30是指30克
    、300 是指錢還是克我忘了，我不知道子○○要怎麼幫我拿
    ，不過之前我們有用即時通講過這件事1 、2 次，我請他幫
    我拿，我說我會給他朋友錢，但子○○說不用，他不跟我收
    錢，都幫我出了，但我不知道他朋友是誰等語，後本院訊問
    子○○上開譯文之語意，其竟稱：「當時是化妝包的事情，
    我有朋友在賣化妝包，我跟她說我朋友會從國外進口化妝包
    ，她說她想要看，30是指有30多種化妝包，300 是指一個大
    約300 元，至於她說的『那個』可能是叫我去找她，跟上次
    一樣講的也是化妝包的事情」，「（問：壬○○剛剛怎麼說
    講的就是K 他命？）我不知道」云云（見本院卷二第116 頁
    筆錄），互核後可知：第一，壬○○所講「那個」，符合其
    證述在電話中對愷他命之代稱，且有隱晦逃避追查之功能，
    如真係化妝包等尋常之物，又何需以「那個」代替？壬○○
    到庭作證時甚且不知所為何來，自無編造上開找子○○拿愷
    他命情節之動機與必要，子○○顯然供述不實，壬○○證述
    較為可信，其2 人所談論者，就是愷他命甚明；第二，30與
    300 緊接出現，通常語意皆指同物不同數量，以子○○曾言
    100 克K 他命約有1,000 元利潤（見偵卷第83頁筆錄）之行
    情觀之，壬○○要的30克，當不可能只賣300 元，況壬○○
    亦稱在即時通聊天時子○○已經說30克要3,000 元，益證壬○○本來是要30克愷他命，但臨時在電話中改成要300 克愷
    他命，300 並非所謂300 元；第三，雖之通話子○○稱「
    再說」即告結束，但相隔僅1 小時之之通話，2 人結論係
    ：那個、一樣上次說的這樣、對啊、「（趙）好啦」等語，
    雖單看如此對話仍非全然明確，但綜合前後語意及壬○○之
    補充，堪認雙方已然達成當晚由子○○拿300 克左右之愷他
    命給壬○○之共識，且事後子○○果由10樓拿取每包分裝成
    約100 公克共5 包之愷他命駕車前往環球購物中心欲與壬○○碰面，又因分裝克數上之規律，現場雙方更可再就壬○○
    之需求為增減之討論及交付，均無困難可言，則子○○同意
    交付壬○○300 公克左右之愷他命予壬○○之情，殆無疑義
    ，辯護人徒以「再說」即謂雙方沒有共識云云，顯非可採；
    第四，當子○○於即時通聊天時已對壬○○表明愷他命價格
    算法（30克3,000 元），壬○○復已明確表達其要付錢之意
    ，縱使子○○未告知如何取得，甚或表示不收錢要幫壬○○
    出，然因子○○駕車前往欲交給壬○○者，正是其與丙○○
    共同取得伺機販售4 大包5 小包中之5 小包愷他命，以其所
    言「談價格要問丙○○意見，因為東西是他的，錢也要給丙○○，這次還沒講到如何分利潤」，子○○當無從自行決定
    贈與應值數萬元之愷他命予壬○○，仍須自行代壬○○墊款
    以避免損及丙○○本可分得之利潤，再以子○○打算要追壬○○之關係來看，子○○以此方式「示好」，確有其可能，
    壬○○所言子○○說要幫她出，當係實情，然仍應認子○○
    有出售300 公克左右之愷他命予壬○○之意，僅2 人就價金
    約由子○○負責出而已，壬○○言「拿」，實則為「買」，
    子○○內勤偵訊所言「這次是賣給嘟嘟」，所指便係藝名可
    恩之壬○○本人。
五、承上「三、(四)」所言，販賣毒品之罪，如雙方僅就買賣毒品
    之內容意思表示一致，而尚未交付標的物時，應論以販賣未
    遂，亦即，如賣方與買方就買賣毒品之重要內容有所表示而
    達成契約之合致時，賣方即已著手於販賣毒品構成要件之行
    為（最高法院98年度台上字第2248號判決同此意旨可參）。
    本案被告子○○與壬○○利用即時通及行動電話議妥前者出
    售300 公克左右之愷他命予壬○○，價金部分則以30克3,00
    0 元之標準計算，但因2 人之私誼，子○○不打算向壬○○
    收錢，惟因子○○之愷他命乃其與丙○○共同伺機販售之一
    部份，為顧及丙○○之利潤，子○○仍須就價格部分尊重丙○○之意見（即其內勤偵訊所言「我打算到環球購物中心之
    後再打電話問丙○○價錢可不可以」），是價格可能有所調
    整，但此僅係子○○實際付給丙○○金額多寡之問題，連同
    現場可能因子○○帶得比較多而有所增減之出售數量，均無
    礙於子○○與壬○○之間就該次買賣毒品之大致數量與價格
    等重要內容已達成一定之共識，是依據上開說明，併同前述
    本院認定之事實，被告子○○與丙○○共同基於販賣營利之
    意思聯絡，由丙○○出面買入某阿順之男子所交付之愷他命
    4 大包5 小包，伺機出售牟利，被告子○○又承此犯意，著
    手於販賣其中部分愷他命予友人壬○○之行為，僅因乙○○
    等員警先一步上前逮捕（其證稱是因為子○○開車技術非常
    好，很難跟的上他，所以當天看到他一停車，馬上上前執行
    包夾，沒有多等），致未能與確有到場之壬○○碰面交付其
    從10樓攜去之5 小包中之毒品，辯護人辯稱未達著手販賣階
    段云云，其法律見解容有誤會之處，被告2 人共同意圖營利
    而販入該等愷他命，業已事證明確。
六、關於事實欄「二、」之製造假麻黃部分：
  (一)查被告丙○○先於警詢中稱：丁○○（原名張志豪）教我說
    要從感冒藥裡面提煉出減肥藥的成分，一天給我2,000 元薪
    水，大概3 、4 個月前開始，提煉出來的東西都被丁○○帶
    走了等語；又於內勤偵訊中稱：丁○○叫我過濾感冒藥錠，
    他一天付我2,000 元說要做減肥藥的成分，之後我照他說的
    做，但做失敗之後，就一直丟在那裡，大桶裝的液體是我做
    失敗的，已經領到1 萬多元，丁○○約在3 、4 月前把東西
    搬到10樓，「（問：丁○○教了你什麼？）過濾。先把感冒
    藥泡水後，再去過濾，我全部過濾出來，後來要調酸鹼值，
    要加氫氧化鈉及鹽酸，結果我做失敗了」，是丁○○說做失
    敗，這個我不懂，他叫我怎麼做，我就怎麼做等語；復於偵
    訊中再度供稱：我負責把感冒藥錠過濾出麻黃素，拿去丁○○在汐止的倉庫，最近一次去是1 、2 個月前，我這邊3 、
    4 個月前開始做，他一開始是跟我說要做減肥藥，但沒跟我
    說做減肥藥要幹嘛，我負責過濾等語（依序見偵卷第10、80
    、127 頁等筆錄）。迄至本院審理中，丙○○之供述仍同前
    詞，並補充曰：是警察跟我說過濾出來的是麻黃素，丁○○
    告訴我步驟，我弄好就好，他教我做一遍，大概教兩次，我
    腦子裡記下來，紅色塑膠大桶裝的都是感冒藥錠泡水後的東
    西，感冒藥錠是丁○○拿來的，一開始丁○○教我做的他有
    拿走，但現場的不是他要的等語，並指出其用到之器具（詳
    如附表貳所載）及其與丁○○分別做出之成品（丁○○做出
    附表貳編號九、十，丙○○做出附表貳編號四，並稱其他都
    是九、十這兩桶分裝出來的）等細節（依序見本院卷一第13
    7 頁、卷二第117 至119 頁筆錄）。
  (二)稽之被告丙○○上開歷次供述及比對卷存其他物、書證，雖
    丁○○通緝中經本院傳喚未到，但丙○○、子○○均曾與丁○○有所通聯，雖無直接關乎製造扣案物之內容，仍應認丙○○始終供述一致之由丁○○教其製程並支付薪資等節為真
    ，而雖本案並未查獲感冒藥錠或空瓶，但丙○○明確供稱此
    乃丁○○所提供，現場液體都是感冒藥錠泡水後做出來的，
    其亦曾將做出之物送往丁○○位於汐止之某倉庫，足見其等
    隨手將空瓶丟棄或另移至丁○○倉庫均有可能，尚不能以現
    場未查獲感冒藥錠（空瓶），遽謂丙○○所述製程非真，況
    其所述製程，均有附表貳所示相關器具扣案為憑，並有如編
    號一之濾液、編號二之濾紙殘渣均檢出假麻黃之成分，足
    見在製程中確有過濾等步驟，且經此製程後，確實過濾加工
    出含有第四級毒品之毒品先驅原料假麻黃成分之各桶液體
    ，臺北縣政府警察局中和第二分局（刑事鑑識中心）曾據丙○○供述及現場物證分析研判本案10樓現場為假麻黃萃取
    型製造工廠（見本院卷一第57頁），內政部警政署刑事警察
    局亦曾函覆稱目前國內實務上查獲（假）麻黃純化過程多
    採含（假）麻黃之感冒藥錠經去除藥錠中之其他成分以取
    得毒品先驅原料（假）假麻黃（見本院卷二第79頁函文，
    且該函同時說明此與第三級毒品愷他命製程並無關連，則本
    院卷一第222 至224 頁自丙○○電腦檔案翻拍之照片所示維
    基網路百科關於愷他命物性、化性之說明，即與此部分事實
    無關，併此指明），內政部警政署更曾就本案函示：依附卷
    資料綜合研判，係以含假麻黃之原料經去除其中之雜質以
    取得毒品先驅原料假麻黃成分... 另參酌扣案物品目錄表
    內容，查獲攪拌、過濾及馬達等設備及氫氧化鈉等試劑，認
    尚符合「毒品製造工廠認定標準」之「萃取型」製毒工廠用
    以製造第四級毒品先驅原料假麻黃（見偵卷第216 頁函文
    ），均可互為補強並佐證丙○○所述製程及各該扣案物之用
    途為正確；又雖丙○○稱大多都做失敗了、不是丁○○要的
    云云，但其坦認丁○○有拿走丁○○在現場做的、其亦有過
    濾完後拿到丁○○之倉庫，最近一次去是1 、2 個月前（即
    98年年底左右），顯見其受丁○○現場指導而參與之製造過
    程中，無論丁○○或丙○○親做，並非均僅加工萃取出所謂
    失敗或丁○○不要之物，況單以現場附表貳所示各桶液體而
    言，均實際檢出假麻黃之成分，縱非假麻黃結晶體，但
    按製造毒品是否已達既遂程度，本與製出之物質是否已達到
    可供人體施用之程度並無關連（最高法院98年度台上字第23
    99號判決意旨供參），亦非必已達可作為其他毒品製程所需
    原料之程度，方可謂為既遂，本案該等液體既有第四級毒品
    假麻黃成分之存在，又係丙○○或丁○○以上開製程過濾
    加工而得，自應認其等客觀上業已共同製造出核屬第四級毒
    品之毒品先驅原料假麻黃，誰做其中幾桶？是否分裝出他
    桶？等等，均無礙於此一構成要件事實之認定。
  (三)又雖被告丙○○屢屢辯稱只知道要做減肥藥云云，然就丁○○而言，其大費周章出資、提供原料、教丙○○製程，做完
    又囑託丙○○送往自己位於汐止之某倉庫，其就加工產出之
    物含有第四級毒品假麻黃之成分理當知之甚詳，就丙○○
    而言，其眼見丁○○如此安排，知承租一般民宅存放原料跟
    進行上開製程，客觀上有避人耳目之功能，受丁○○兩度教
    導製程，雖僅國中畢業，毫無化學物質合成反應之相關知識
    ，卻仍僅在腦中記下步驟，而未留有任何書面資料或筆記，
    堪認有避免遭查獲該等鐵證之意，況所謂地下減肥藥，經常
    含有未經許可之禁藥成分甚至類如甲基安非他命等毒品成分
    之新聞，近來常見媒體報導因此傷身或致死之事件，丙○○
    又素有施用愷他命習慣，甚而還與子○○共同販賣愷他命（
    詳前述），自有留意此類毒品相關報導之可能，則丙○○對
    於此一製程必須隱密、可能事涉製造毒品等不法，主觀上當
    有所預見，縱使其未明確認知到所製造者即為假麻黃，甚
    或不知此乃毒品危害防制條例所列管之第四級毒品，但在其
    允受丁○○給予報酬之情況下，仍有此等事實發生不違背本
    意之未必故意存在，辯護人辯稱丙○○並無製造第四級毒品
    故意云云，尚非可採。
  (四)不過此部分事實對於被告子○○而言，子○○堅詞否認參與
    ，丙○○亦多次證實此事，卷存積極證據（含物書證、通訊
    監察譯文等等）亦查無子○○參與之跡象，是雖子○○得自
    由進出10樓，丁○○與子○○亦互相認識且多所通聯，但仍
    應認子○○與此部分事實無關，併此指明。
  (五)從而，被告丙○○有償受友人丁○○之託及教導，與之共同
    過濾加工製造含有第四級毒品之毒品先驅原料假麻黃成分
    之物，若干成品業已由丁○○帶走或丙○○帶至丁○○某汐
    止倉庫，現場為警查扣之附表貳等物，亦為其等製造出含有
    該毒品成分之液體或製程所需器具，是其2 人主觀上有共同
    之行為決意，客觀上又實際執行或參與製程之進行，其等共
    同製造第四級毒品假麻黃之情已堪認定，丙○○與辯護人
    辯稱欠缺主觀犯意云云，當非實情。
七、綜上所述，被告子○○與丙○○共同意圖營利販入阿順所售
    之附表壹編號一、二所示第三級毒品愷他命並伺機販售，後
    子○○承此犯意聯絡而欲出售其中部分愷他命予女性友人壬○○，但因先為警逮捕而未及售出，又被告丙○○與成年男
    子丁○○共同製造含有第四級毒品假麻黃成分之物，丙○○主觀上有此預見且不違背本意，復有受丁○○報酬而與之
    共同製造之共識，該等主、客觀事實均已有足夠之證明而堪
    認全部事證明確，被告2 人各該所辯並非可採，其等犯行均
    堪認定，自均應依法論科。
參、論罪科刑及沒收：
一、查愷他命（即Ketamine，又稱K 他命）係毒品危害防制條例
    第2 條第2 項第3 款所稱之第三級毒品、毒品先驅原料假麻
    黃（Pseudoephedrine ）則係同條項第4 款所稱之第四級
    毒品，未經許可，不得擅自販賣、非法持有或製造，被告子
    ○○與丙○○意圖營利而推由丙○○販入附表壹編號一、二
    所示之第三級毒品愷他命共9 包伺機共同轉售牟利，雖未及
    由子○○售予友人壬○○即為警查獲，但仍已該當販賣毒品
    之行為，是核其2 人此部分所為，係犯毒品危害防制條例第
    4 條第3 項之販賣第三級毒品罪。又被告丙○○夥同丁○○
    以感冒藥錠加水、過濾、調酸鹼值等方式加工製造出含有毒
    品先驅原料假麻黃成分之第四級毒品，若干製成物先行攜
    離10樓現場，其餘製成物縱仍係附表貳所示液體狀態，但仍
    係第四級毒品無疑，是核被告丙○○此部分所為，係犯同條
    例第4 條第4 項之製造第四級毒品罪。被告2 人意圖營利而
    共同販入附表壹編號一、二之第三級毒品愷他命後，當晚子
    ○○承原先犯意聯絡而著手售出其中部分愷他命，但未及交
    付毒品即為警查獲，該著手販賣行為，應認係單一犯意聯絡
    下之接續行為，僅包括論以一販賣既遂罪已足（最高法院90
    年度台上字第3793、7046號判決意旨參照）；而其等販入後
    非法持有該純質淨重顯然超過20公克以上之第三級毒品愷他
    命，其非法持有之低度行為為販賣之高度行為所吸收，亦不
    另論罪。被告2 人就販賣第三級毒品罪，被告丙○○與丁○○就製造第四級毒品罪，各有犯意聯絡及行為分擔，各為共
    同正犯。被告丙○○所犯該兩罪，犯意個別、行為與罪名不
    同，自應分論併罰。
二、爰審酌毒品之危害甚大，施用者不只殘害自身，其因施用毒
    品而散盡家財、連累家人，或為籌措買毒費用鋌而走險屢屢
    犯罪者，更不可勝計，故毒品所造成之社會問題尤大於施用
    者本身所受之毒害，販賣毒品之人，圖散播毒害於國人以牟
    利，製造毒品之人，創造毒害之源頭標的物，犯罪所造成之
    損害均至深且廣，被告2 人圖轉售之不法利益販入大量質精
    之第三級毒品愷他命，被告丙○○另又非法製造第四級毒品
    假麻黃，扣案液體驗前總純質淨重竟高達70,000餘公克，
    犯罪情節均屬嚴重，犯後雖一方面於偵審中表達悔意，但另
    一方面臨訟卻歪曲事實以圖卸責，實難認其等真係知所悔改
    或認其等犯後態度良好，亦無任何情堪憫恕之處，但終究均
    年紀尚輕，思慮難免不周，且各該毒品及時為警查獲，避免
    毒害進一步擴散，暨其等各自之素行、生活狀況、犯罪之動
    機、目的、手段、參與程度高低等一切情狀，各量處如主文
    第1 、2 項所示之刑，且就被告丙○○部分另定其應執行之
    刑如主文第2 項所示。
三、沒收：
  (一)按毒品危害防制條例第18條第1 項前段之規定，應予沒收銷
    燬之毒品，以經查獲之第一、二級毒品為限。又毒品依其成
    癮性、濫用性及對社會危害性，共分為四級，施用或持有第
    三、四級毒品，因其可罰性較低，該條例除就持有第三、四
    級毒品純質淨重二十公克以上設有處罰規定外，未另設處罰
    之規定，然鑑於第三、四級毒品均係管制藥品，特於同條例
    第11條之1 明定無正當理由，不得擅自持有；第18條第1 項
    後段復規定查獲之第三、四級毒品，無正當理由而擅自持有
    者，均沒入銷燬之，從而，依同條例第18條第1 項後段應沒
    入銷燬之毒品，專指查獲施用或持有之第三、四級毒品，但
    不構成犯罪行為者而言，倘係查獲製造、運輸、販賣、意圖
    販賣而持有、以非法方法使人施用、引誘他人施用或轉讓或
    持有第三、四級毒品純質淨重二十公克以上者，既屬同條例
    相關法條明文規定處罰之犯罪行為，即非該條項應依行政程
    序沒入銷燬之範圍。又同條例第19條第1 項所定「供犯罪所
    用或因犯罪所得之物」，係指犯第4 條至第9 條、第12條、
    第13條或第14條第1 項、第2 項之罪所用或所得之物，不包
    括毒品本身在內，是尚不得援用此項規定為第三、四級毒品
    之沒收依據。再同條例對於查獲之製造、運輸、販賣、意圖
    販賣而持有、以非法方法使人施用、引誘他人施用、轉讓及
    持有第三、四級毒品純質淨重二十公克以上等罪之沒收，並
    無特別規定，但其行為既已構成犯罪，則該毒品即屬不受法
    律保護之違禁物，應回歸刑法之適用，依刑法第38條第1 項
    第1 款之規定沒收之（最高法院96年度台上字第884 號、99
    年度台上字第338 號等判決意旨參照）。
  (二)查扣案之附表壹編號一、二所示愷他命共9 包，係被告2 人
    因共同犯販賣第三級毒品罪而查獲之第三級毒品，又扣案之
    附表貳編號一之濾液、編號二之濾紙殘渣、編號三至十之液
    體，則係被告丙○○因犯製造第四級毒品罪而查獲之第四級
    毒品，依上述說明，均為違禁物，均應依刑法第38條第1 項
    第1 款之規定宣告沒收如主文各項所示（取樣化驗部分，既
    已驗畢用罄滅失，不另諭知沒收）。
  (三)上開附表壹編號一、二所示愷他命之外包裝袋，均有防止毒
    品裸露、逸出及潮濕之功用，並便於攜帶毒品以利販賣，且
    該等外包裝連同毒品均為被告2 人所共有，此業據本院認定
    如前，核屬被告2 人共同販賣第三級毒品所用之物，應依毒
    品危害防制條例第19條第1 項前段之規定，就被告2 人均宣
    告沒收。
  (四)又上開附表貳毒品以外之漏斗、垃圾袋、桶子、攪拌棒、氫
    氧化鈉、馬達、手套、電風扇、酸鹼指示器外盒、電子磅秤
    、濾網等物，被告丙○○業已供稱乃共同正犯丁○○所有，
    且於加工製造時有用到，自當認係其製造第四級毒品所用之
    物，亦應依毒品危害防制條例第19條第1 項前段之規定對其
    宣告沒收。
  (五)檢察官認附表壹編號三、四之第三級毒品愷他命8 包係違禁
    物，然因該等愷他命均無涉犯罪（詳下述），依據首揭說明
    ，並非刑法上之違禁物，當係行政沒入銷燬之範疇，故不另
    諭知沒收。
  (六)另按毒品危害防制條例第19條第3 項雖規定犯第4 條之罪所
    使用之水、陸、空交通工具沒收之，然所稱交通工具必於犯
    罪有直接關係且屬於犯罪行為人所有者，始屬相當，如非可
    認係專供犯第4 條之罪所用之交通工具，自非此條所規定應
    予沒收之物（最高法院99年度台上字第934 號及98年度台上
    字第1435號判決意旨參照）。本案被告子○○所有如附表參
    編號二所示之自小客車，雖其曾駕駛該車前往與壬○○相約
    之環球購物中心，且車上放有欲販賣予壬○○之愷他命，但
    本案被告2 人所犯販賣第三級毒品罪乃因其等意圖營利而販
    入愷他命，與該車放有未及售出之愷他命並無直接關係，且
    無足夠證據證明該車為專供販毒所用之交通工具，是依前述
    說明，亦不併予諭知沒收。
  (七)至於附表參編號一、三、四所示之各物，或無毒品成分非違
    禁物、或有毒品成分但無涉犯罪、或性質上核與被告2 人前
    揭犯罪無關、或經被告丙○○陳明於製程中並未用到，均無
    從認係供其等犯罪所用之物，故未如檢察官所請併予諭知沒
    收，均附此敘明。
肆、被告2 人其餘被訴部分無罪：
一、公訴意旨另略以：
  (一)被告子○○竟基於販賣第三級毒品之犯意，於99年1 月22日
    前一星期某日時，在臺北縣新店市某處，著手販賣200 公克
    愷他命予真實姓名年籍不詳之男子，惟因對方係欲購買第二
    級毒品搖頭丸，致未完成交易，而未得逞，因認被告子○○
    涉犯毒品危害防制條例第4 條第3 項、第6 項之販賣第三級
    毒品未遂罪嫌云云。
  (二)被告丙○○基於販賣第三級毒品之犯意，藉從事酒店經紀之
    便，自99年1 月22日前半年某日時起，在臺北市中山區○○○路某酒店前，接續以每公克200 元之價格，販賣第三級毒
    品愷他命予綽號「點點」、「小可」等真實姓名不詳之酒店
    女子，因認被告丙○○涉犯毒品危害防制條例第4 條第3 項
    之販賣第三級毒品罪嫌云云。
  (三)被告丙○○持有第三級毒品愷他命8 包（總淨重20.64 公克
    ，純質淨重約20.2272 公克），因認其涉犯毒品危害防制條
    例第11條第5 項之持有第三級毒品純質淨重達20公克以上之
    罪嫌云云。
二、按犯罪事實應依證據認定之，無證據不得認定犯罪事實。又
    不能證明被告犯罪者，應諭知無罪之判決，刑事訴訟法第15
    4 條第2 項、第301 條第1 項分別定有明文。所謂認定犯罪
    事實之證據，係指足以認定被告確有犯罪行為之積極證據而
    言，該項證據自須適合於被告犯罪事實之認定，始得採為斷
    罪資料，如未能發現相當證據，或證據不足以證明，自不能
    以推測或擬制之方法，以為裁判之基礎；而被告否認犯罪事
    實所持之辯解，縱屬不能成立，仍非有積極證據足以證明其
    犯罪，不能遽為有罪之認定；其以情況證據（即間接證據）
    斷罪時，尤須基於該證據在直接關係上所可證明之他項情況
    事實，本乎推理作用足以確證被告有罪，方為合法，不得徒
    憑主觀上之推想，將一般經驗上有利被告之其他合理情況逕
    予排除；且無論直接或間接證據，其為訴訟上之證明，須於
    通常一般之人均不致有所懷疑，而得確信其為真實之程度者
    ，始得據為有罪之認定，倘其證明尚未達到此一程度，而有
    合理之懷疑存在，致法院無從為有罪之確信，自應為無罪之
    判決；（最高法院40年台上字第86號、30年上字第1831號、
    32年上字第67號及76年台上字第4986號判例意旨參照）。
三、被告子○○自行販賣第三級毒品未遂罪嫌無罪：
    公訴人認被告子○○自行涉犯於99年1 月22日前一星期某日
    時，在臺北縣新店市某處，著手販賣200 公克愷他命予真實
    姓名年籍不詳之男子但未遂之罪嫌，無非係以子○○警詢及
    內勤偵訊中之自白為其主要論據；然其警詢自白無證據能力
    ，已如前述，其內勤偵訊之自白又查無足夠之補強證據，雖
    卷內通訊監察譯文中，於99年1 月14日確有子○○與某「小
    熊」之人（經警註記為「妥當的小弟」）提及要「2 」並相
    約新店市某址之對話（見本院卷一第179 頁反面），子○○
    亦不否認曾有此對話，丙○○又證稱丁○○有個朋友叫「妥
    當（台語）」，子○○應該知道（見本院卷二第98頁審判筆
    錄），然子○○於內勤偵訊後之偵審中均堅詞否認犯罪，其
    內勤偵訊自白時亦稱該批愷他命與附表壹編號一、二之本案
    愷他命到貨時間不同，是無從以本案為警扣案之愷他命作為
    補強物證，且關於小熊是誰？「2 」是否確指200 公克毒品
    ？買賣價格多少？雙方就此有無共識？子○○當時有無此等
    愷他命及通聯後是否確曾前往相約地點？等事涉販賣毒品未
    遂罪嫌之構成要件事實均有不明，縱該自白出於任意，亦不
    能以此作為有罪判決之唯一證據，更不能毫無補強即遽指被
    告子○○涉犯此罪嫌（刑事訴訟法第156 條第2 項參照），
    是依據首揭法律明文及最高法院判例、判決意旨，自應就此
    被訴部分對被告子○○逕為無罪之諭知。
四、被告丙○○自行多次販賣第三級毒品罪嫌無罪：
    公訴人認被告丙○○自行涉犯販賣第三級毒品愷他命予綽號
    「點點」、「小可」等真實姓名不詳之酒店女子多次之罪嫌
    ，無非係以丙○○之警、（內勤）偵訊自白為其主要論據，
    然丙○○嗣後雖坦承從事酒店經紀，但均堅詞否認此部分罪
    嫌，復查無其他足以證明此部分自白為真之補強證據，以附
    表壹編號一、二愷他命到貨時間（99年1 月22日）觀之，亦
    無從證明丙○○曾在販入該批毒品後轉售予何名酒店女子，
    且卷存通訊監察譯文均無相關之對話，是同上「三、」之理
    ，「事證有疑，自當利歸被告」，本院實難認丙○○上開自
    白查與事實相符而可採信，自應就此部分被訴罪嫌諭知丙○○無罪。
五、被告丙○○非法持有第三級毒品罪嫌無罪：
    公訴人認被告丙○○另涉犯毒品危害防制條例第11條第5 項
    之持有第三級毒品純質淨重達20公克以上之罪嫌，無非係以
    丙○○自承持有附表壹編號三、四所示之第三級毒品愷他命
    共8 包為其主要論據，且公訴人起訴時之所以認定該8 包總
    純質淨重為20.2272 公克，乃係以查獲員警查扣後送驗前秤
    量之總淨重20.64 公克（17.62 公克加3.02公克，見偵卷第
    48頁警製扣押物品目錄表編號4 、5 所載）為基準，再乘以
    第一次送驗時就編號19-3-A包所驗得之純度98％（見偵卷第
    185 頁內政部警政署刑事警察局鑑定書第八項所載），因而
    得出總純質淨重約為20.2272 公克之結論，據以認定丙○○
    自承單純持有且與販賣無關之第三級毒品愷他命已超過法定
    純質淨重20公克以上，固非無本；然查，員警查扣後送驗前
    所為之秤量，終究不如實際送驗秤量出來之結果為準確，況
    丙○○所持有之該8 包愷他命，經本院調取拍照後，確認經
    警在外包裝上編碼區分為附表壹編號三之A 、B 、C 、F 、
    G 、H 包及編號四之D 、J 包，而不含被告子○○所持有為
    警查扣之編號五I 包與編號六E 包，但J 包經第一次送驗，
    未驗其純度，經本院囑託交通部民用航空局航空醫務中心進
    行第二次鑑定，確認J 包之純度為64％（見本院卷二第89頁
    鑑定書第2 項所載），如計算總純質淨重時，再以A 包之純
    度98％代表該8 包（包含J 包）之純度，顯然悖於事實又對
    丙○○不利，且第一次送驗時，員警所送10包愷他命，混入
    子○○單純持有無涉犯罪之I 、E 兩包在內，而未針對丙○○所持有涉嫌犯罪之上開8 包為鑑驗，是仍有再行送鑑查明
    總純質淨重之必要，但第二次之鑑定結果終究仍應兼顧第一
    次送驗時A 包與J 包已有若干重量之毒品鑑定用罄之事實，
    是經本院綜合該兩次鑑定結果重新統計後，丙○○持有之該
    8 包愷他命總純質淨重僅15.648816 公克，未達法定總純質
    淨重20公克（詳見附表壹編號三、四之鑑定結果(四)之計算過
    程），是已堪認公訴人起訴時之上開統計並非準確，尚難認
    被告丙○○另涉犯持有第三級毒品純質淨重達20公克以上之
    罪嫌，就此部分自應為被告丙○○無罪之諭知。
據上論斷，應依刑事訴訟法第299 條第1 項前段、第301 條第1
項，毒品危害防制條例第4 條第3 項、第4 項、第19條第1 項前
段，刑法第11條、第28條、第51條第5 款、第38條第1 項第1 款
，判決如主文。
本案經檢察官蔡偉逸到庭執行職務。
中    華    民    國    99    年    9     月    15    日
                  刑事第五庭  審判長法  官  黃程暉
                                    法  官  劉素如
                                    法  官  吳勇毅
上正本證明與原本無異。
如不服本判決應於收受送達後10日內向本院提出上訴書狀，並應
敘述具體理由；其未敘述上訴理由者，應於上訴期間屆滿後20日
內向本院補提理由書（均須按他造當事人之人數附繕本）「切勿
逕送上級法院」。
                                    書記官  游秀珠
中    華    民    國    99    年    9     月    17    日
附錄本案論罪科刑法條：
毒品危害防制條例第4條
製造、運輸、販賣第一級毒品者，處死刑或無期徒刑；處無期徒
刑者，得併科新臺幣2 千萬元以下罰金。
製造、運輸、販賣第二級毒品者，處無期徒刑或7 年以上有期徒
刑，得併科新臺幣1 千萬元以下罰金。
製造、運輸、販賣第三級毒品者，處5 年以上有期徒刑，得併科
新臺幣7 百萬元以下罰金。
製造、運輸、販賣第四級毒品者，處3 年以上10年以下有期徒刑
，得併科新臺幣3 百萬元以下罰金。
製造、運輸、販賣專供製造或施用毒品之器具者，處1 年以上7
年以下有期徒刑，得併科新臺幣1 百萬元以下罰金。
前五項之未遂犯罰之。
附表壹：
┌──┬────────┬─────┬─────────────────┐
│編號│扣案毒品及數量  │查獲地點  │鑑定結果                          │
├──┼────────┼─────┼─────────────────┤
│ 一 │第三級毒品愷他命│子○○座車│經檢視均為白色結晶體，外觀型態均相│
│    │共5 包（見偵卷第│後座椅下  │似，驗前總毛重504.81公克，包裝塑膠│
│    │34頁警製扣押物品│          │袋總重約6.00公克，隨機抽取1 包鑑定│
│    │目錄表第2 項）  │          │，淨重99.58 公克，取0.17公克鑑定用│
│    │                │          │罄，餘99.41 公克，檢出第三級毒品愷│
│    │                │          │他命成分，純度約99％，推估此5 包之│
│    │                │          │驗前總純質淨重約493.82公克。      │
│    │                │          │（以上見偵卷第185 頁內政部警政署刑│
│    │                │          │事警察局99年3 月19日刑鑑字第099002│
│    │                │          │4033號鑑定書第七項）              │
├──┼────────┼─────┼─────────────────┤
│ 二 │第三級毒品愷他命│10樓客廳沙│經檢視均為白色結晶體，外觀型態均相│
│    │共4 包（見偵卷第│發上（見本│似，驗前總毛重4021.16 公克，包裝塑│
│    │39頁警製扣押物品│院卷一第66│膠袋總重約29.44 公克，隨機抽取1 包│
│    │目錄表第19項）  │頁編號19之│鑑定，淨重997.05公克，取0.27公克鑑│
│    │                │照片）    │定用罄，餘996.78公克，檢出第三級毒│
│    │                │          │品愷他命成分，純度約99％，推估此4 │
│    │                │          │包之驗前總純質淨重約3951.80 公克。│
│    │                │          │（以上見偵卷第185 頁內政部警政署刑│
│    │                │          │事警察局99年3 月19日刑鑑字第099002│
│    │                │          │4033號鑑定書第六項）              │
├──┼────────┼─────┼─────────────────┤
│ 三 │第三級毒品愷他命│14樓被告柯│(一)鑑定前說明：                    │
│    │共6 包（見偵卷第│紹昌房間內│查扣後經警在包裝袋上編號，左列編號│
│    │48頁警製扣押物品│          │三6 包編為：A 、B 、C 、F 、G 、H │
│    │目錄表第4 項）  │          │包，編號四2 包編為D 、J 包（見本院│
├──┼────────┼─────┤卷二第70頁照片）。                │
│ 四 │第三級毒品愷他命│14樓客廳內│                                  │
│    │共2 包（見偵卷第│          │(二)第一次鑑定結果：                │
│    │48頁警製扣押物品│          │上開A 包：                      │
│    │目錄表第5 項）  │          │  經檢視為白色結晶體，淨重4.68公克│
│    │                │          │  ，取0.13公克鑑定用罄，餘4.55公克│
│    │                │          │  ，檢出第三級毒品愷他命成分，純度│
│    │                │          │  約98％。                        │
│    │                │          │上開J 包：                      │
│    │                │          │  經檢視為白色粉末，驗前毛重0.79公│
│    │                │          │  克，包裝塑膠袋重0.50公克，取0.08│
│    │                │          │  公克鑑定用罄，餘0.21公克，檢出第│
│    │                │          │  三級毒品愷他命成分。            │
│    │                │          │（以上見偵卷第185 頁內政部警政署刑│
│    │                │          │事警察局99年3 月19日刑鑑字第099002│
│    │                │          │4033號鑑定書第八項(二)及第九項）    │
│    │                │          │                                  │
│    │                │          │(三)第二次鑑定結果：                │
│    │                │          │上開A、B、C、D、G、H、F 包：    │
│    │                │          │  白色結晶顆粒7 包，實稱毛重21.778│
│    │                │          │  0 公克（含7 袋1 標籤），淨重20.0│
│    │                │          │  220 公克，取樣0.3678公克，餘重19│
│    │                │          │  .6542 公克，鑑驗出第三級毒品愷他│
│    │                │          │  命成分，純度為70.3％，純質淨重14│
│    │                │          │  .0755公克。                     │
│    │                │          │上開J 包：                      │
│    │                │          │  白色粉末1 袋，實稱毛重0.7070公克│
│    │                │          │  （含1 袋），淨重0.2770公克，取樣│
│    │                │          │  0.0134公克，餘重0.2636公克，鑑驗│
│    │                │          │  出第三級毒品愷他命成分，純度為64│
│    │                │          │  .0％，純質淨重0.1773公克。      │
│    │                │          │（以上見本院卷二第89頁交通部民用航│
│    │                │          │空局航空醫務中心99年8 月23日航藥鑑│
│    │                │          │字第0995207Q號毒品鑑定書）        │
│    │                │          │                                  │
│    │                │          │(四)總純質淨重之計算結論：          │
│    │                │          │被告丙○○單純持有（無涉販賣）之此│
│    │                │          │8 包第三級毒品愷他命，上開A 包純質│
│    │                │          │淨重為4.5864公克（第一次鑑定之淨重│
│    │                │          │4.68公克×第一次鑑定之純度98％）；│
│    │                │          │上開J 包純質淨重為0.1856公克（第一│
│    │                │          │次鑑定之淨重0.29公克×第二次鑑定之│
│    │                │          │純度64％）；其餘上開B 、C 、F 、G │
│    │                │          │、H 、D 6 包總純值淨重為10.876816 │
│    │                │          │公克（〈第二次鑑定之7 包總淨重20.0│
│    │                │          │220公克－A 包第一次鑑定之驗餘淨重4│
│    │                │          │.55公克〉×第二次鑑定之純度70.3％ │
│    │                │          │）；合計此8 包總純質淨重為15.64881│
│    │                │          │6 公克，未達法定（總）純質淨重20公│
│    │                │          │克以上。                          │
├──┼────────┼─────┼─────────────────┤
│ 五 │第三級毒品愷他命│被告子○○│查扣後經警編為I 包（見本院卷二第70│
│    │1 包（見偵卷第34│身上      │頁照片），第一次鑑定結果，經檢視為│
│    │頁警製扣押物品目│          │白色晶體，外觀型態與上開經檢出第三│
│    │錄表第1 項）    │          │級毒品愷他命成分之A 包相似。      │
│    │                │          │（以上見偵卷第185 頁內政部警政署刑│
│    │                │          │事警察局99年3 月19日刑鑑字第099002│
│    │                │          │4033號鑑定書第八項）              │
├──┼────────┼─────┼─────────────────┤
│ 六 │第三級毒品愷他命│14樓被告趙│查扣後經警編為E 包（見本院卷二第70│
│    │1 包（見偵卷第48│欣偉房內  │頁照片），第一次鑑定結果，經檢視為│
│    │頁警製扣押物品目│          │白色晶體，外觀型態與上開經檢出第三│
│    │錄表第2 項）    │          │級毒品愷他命成分之A 包相似。      │
│    │                │          │（以上見偵卷第185 頁內政部警政署刑│
│    │                │          │事警察局99年3 月19日刑鑑字第099002│
│    │                │          │4033號鑑定書第八項）              │
└──┴────────┴─────┴─────────────────┘
附表貳：
（以下鑑定結果均同附表壹編號一、二之鑑定書）
┌──┬─────┬──┬──────┬────────────────┐
│編號│品名及數量│現場│  查獲地點  │備註（鑑定結果）                │
│    │          │編號│（照片所在）│                                │
├──┼─────┼──┼──────┼────────────────┤
│ 一 │漏斗（內有│ 6  │10樓客廳地上│經檢視為漏斗及錐形瓶1 個，內有淡│
│    │濾液）1 個│    │（本院卷一第│黃色液體，驗前毛重2935.00 公克，│
│    │          │    │65頁）      │包裝漏斗及錐形瓶總重約2124.00 公│
│    │          │    │            │克，取樣20.08 公克鑑定用罄，餘79│
│    │          │    │            │0.92公克，檢出第四級毒品之毒品先│
│    │          │    │            │驅原料假麻黃成分，純度約2 ％，│
│    │          │    │            │驗前純質淨重約16.22 公克（上開鑑│
│    │          │    │            │定書第三項）。                  │
├──┼─────┼──┼──────┼────────────────┤
│ 二 │垃圾袋（濾│ 9  │10樓客廳地上│經檢視為黃色濾紙殘渣1 包，殘渣無│
│    │紙殘渣）1 │    │（本院卷一第│法有效秤重，以甲醇溶劑洗滌後，檢│
│    │包        │    │65頁反面）  │出第四級毒品之毒品先驅原料假麻黃│
│    │          │    │            │成分（上開鑑定書第四項）。    │
├──┼─────┼──┼──────┼────────────────┤
│ 三 │液體1 桶  │ 23 │10樓主臥房地│經檢視為褐色液體，驗前毛重104361│
│    │          │    │上（本院卷一│.00 公克，包裝塑膠桶重6315.00 公│
│    │          │    │第67頁）    │克，取樣17.86 公克鑑定用罄，餘98│
│    │          │    │            │028.14公克，檢出第四級毒品之毒品│
│    │          │    │            │先驅原料假麻黃成分，純度約21％│
│    │          │    │            │，驗前純質淨重約20589.66公克（上│
│    │          │    │            │開鑑定書第十一項）。            │
├──┼─────┼──┼──────┼────────────────┤
│ 四 │液體1 桶  │ 24 │10樓主臥房地│經檢視為褐色液體，驗前毛重122611│
│    │          │    │上（本院卷一│.00 公克，包裝塑膠桶重8215.00 公│
│    │          │    │第67頁）    │克，取樣18.05 公克鑑定用罄，餘11│
│    │          │    │            │4377.95 公克，檢出第四級毒品之毒│
│    │          │    │            │品先驅原料假麻黃成分，純度約14│
│    │          │    │            │％，驗前純質淨重約16015.44公克（│
│    │          │    │            │上開鑑定書第十二項）。          │
├──┼─────┼──┼──────┼────────────────┤
│ 五 │液體1 桶  │ 25 │10樓主臥房地│經檢視為黃色液體，驗前毛重2533.0│
│    │          │    │上（本院卷一│0 公克，包裝塑膠桶重310.00公克，│
│    │          │    │第67頁反面）│取樣18.87 公克鑑定用罄，餘2204.1│
│    │          │    │            │3 公克，檢出第四級毒品之毒品先驅│
│    │          │    │            │原料假麻黃成分，純度約3 ％，驗│
│    │          │    │            │前純質淨重約66.69 公克（上開鑑定│
│    │          │    │            │書第十三項）。                  │
├──┼─────┼──┼──────┼────────────────┤
│ 六 │液體1 桶  │ 27 │10樓主臥房地│經檢視為黃色液體，驗前毛重9626.0│
│    │          │    │上（本院卷一│0 公克，包裝塑膠箱重890.00公克，│
│    │          │    │第67頁反面）│取樣22.19 公克鑑定用罄，餘8713.8│
│    │          │    │            │1 公克，檢出第四級毒品之毒品先驅│
│    │          │    │            │原料假麻黃成分，純度約15％，驗│
│    │          │    │            │前純質淨重約1310.40 公克（上開鑑│
│    │          │    │            │定書第十四項）。                │
├──┼─────┼──┼──────┼────────────────┤
│ 七 │液體1 桶  │ 30 │10樓主臥房床│經檢視為黃色液體，驗前毛重38163.│
│    │          │    │板上（本院卷│00公克，包裝塑膠桶重4650.00 公克│
│    │          │    │一第67頁反面│，取樣18.16 公克鑑定用罄，餘3349│
│    │          │    │）          │4.84公克，檢出微量第四級毒品之毒│
│    │          │    │            │品先驅原料假麻黃成分（上開鑑定│
│    │          │    │            │書第十五項）。                  │
├──┼─────┼──┼──────┼────────────────┤
│ 八 │液體1 桶（│ 31 │10樓主臥房地│經檢視為黃色液體，驗前毛重18302.│
│    │含攪拌棒1 │    │上（本院卷一│00公克，包裝塑膠箱重890.00公克，│
│    │支）      │    │第67頁）    │取樣21.79 公克鑑定用罄，餘17390.│
│    │          │    │            │21公克，檢出微量第四級毒品之毒品│
│    │          │    │            │先驅原料假麻黃成分（上開鑑定書│
│    │          │    │            │第十六項）。                    │
├──┼─────┼──┼──────┼────────────────┤
│ 九 │液體1 桶  │ 37 │10樓房間地上│經檢視為黃色液體，驗前毛重72971.│
│    │          │    │（本院卷一第│00公克，包裝塑膠桶重3615.00 公克│
│    │          │    │68頁反面）  │，取樣16.88 公克鑑定用罄，餘6933│
│    │          │    │            │9.12公克，檢出第四級毒品之毒品先│
│    │          │    │            │驅原料假麻黃成分，純度約15％，│
│    │          │    │            │驗前純質淨重約10403.40公克（上開│
│    │          │    │            │鑑定書第十九項）。              │
├──┼─────┼──┼──────┼────────────────┤
│ 十 │液體1 桶  │ 38 │10樓房間地上│經檢視為黃色液體，驗前毛重168840│
│    │          │    │（本院卷一第│.00 公克，包裝塑膠桶重8215.00 公│
│    │          │    │68頁反面）  │克，取樣18.50 公克鑑定用罄，餘16│
│    │          │    │            │0606.50 公克，檢出第四級毒品之毒│
│    │          │    │            │品先驅原料假麻黃成分，純度約14│
│    │          │    │            │％，驗前純質淨重約22487.50公克（│
│    │          │    │            │上開鑑定書第二十項）。          │
├──┼─────┼──┼──────┼────────────────┤
│十一│NaOH（氫氧│ 2  │10樓客廳瓦斯│用途十分廣泛，常用於提供鹼性化│
│    │化鈉）3 瓶│    │爐上（本院卷│  學反應環境（見本院卷一第169 頁│
│    │          │    │一第65頁）  │  內政部警政署刑事警察局99年6 月│
│    │          │    │            │  14日刑鑑字第0990080104號函）。│
│    │          │    │            │被告丙○○供述（本院卷二第118 │
│    │          │    │            │  頁反面審判筆錄）。            │
├──┼─────┼──┼──────┼────────────────┤
│十二│馬達1 個（│ 7  │10樓客廳地上│被告丙○○供述（本院卷二第118 、│
│    │含手套2 個│    │（本院卷一第│119 頁審判筆錄）。              │
│    │）        │    │65頁）      │                                │
├──┼─────┼──┼──────┼────────────────┤
│十三│電風扇1 台│ 8  │10樓客廳地上│被告丙○○供述（本院卷二第118 頁│
│    │          │    │（本院卷一第│審判筆錄）。                    │
│    │          │    │65頁）      │                                │
├──┼─────┼──┼──────┼────────────────┤
│十四│酸鹼指示器│ 10 │10樓客廳編號│被告丙○○供述（本院卷二第118 頁│
│    │外盒1 個  │    │10垃圾桶內（│反面審判筆錄）。                │
│    │          │    │本院卷一第65│                                │
│    │          │    │頁反面）    │                                │
├──┼─────┼──┼──────┼────────────────┤
│十五│電子磅秤1 │ 18 │10樓客廳沙發│被告丙○○供述（本院卷二第118 頁│
│    │台        │    │上（本院卷一│反面審判筆錄）。                │
│    │          │    │第66頁）    │                                │
├──┼─────┼──┼──────┼────────────────┤
│十六│濾網1 個  │ 22 │10樓客廳地上│被告丙○○供述（本院卷二第118 頁│
│    │          │    │（本院卷一第│反面審判筆錄）。                │
│    │          │    │65頁反面）  │                                │
├──┼─────┼──┼──────┼────────────────┤
│十七│手套2 個  │ 49 │10樓浴室浴缸│被告丙○○供述（本院卷二第119 頁│
│    │          │ 50 │及洗手台上（│審判筆錄）。                    │
│    │          │    │本院卷一68頁│                                │
│    │          │    │）          │                                │
└──┴─────┴──┴──────┴────────────────┘
附表參：
┌──┬────────┬───────────────────────┐
│編號│查獲所在（地點）│編號、品名及數量                              │
├──┼────────┼───────────────────────┤
│ 一 │被告子○○隨身背│鑰匙2 支（被告子○○供稱均為14樓鑰匙，非10樓鑰│
│    │包內            │匙）。                                        │
├──┼────────┼───────────────────────┤
│ 二 │中和環球購物中心│被告子○○所有車牌號碼5697-VN號自小客車1台。  │
│    │前              │                                              │
├──┼────────┼───────────────────────┤
│ 三 │10樓屋內        │編號1不鏽鋼鍋6個。                          │
│    │                │編號3液體（標示為酸性）1瓶。                │
│    │                │編號4 燒杯1 個（內含褐色殘渣，但未檢出假麻黃│
│    │                │  成分等常見第二、三、四級毒品成分，見附表貳│
│    │                │  鑑定書第二項）。                            │
│    │                │編號5容器1個。                              │
│    │                │編號10垃圾桶1個（不含其內酸鹼指示器外盒）。 │
│    │                │編號11不明液體2瓶。                         │
│    │                │編號12不明液體1瓶。                         │
│    │                │編號13分裝袋1包。                           │
│    │                │編號14菸盒2個。                             │
│    │                │編號15藥瓶2 瓶（經檢視為白色粉末，檢出Tileta│
│    │                │  mine成分，係未列管之麻醉劑，見附表貳鑑定書第│
│    │                │  五項）。                                    │
│    │                │編號16吸管2支。                             │
│    │                │編號17、20分裝袋各1包。                     │
│    │                │編號21殘渣袋及盛裝之四角塑膠盒1 包（殘渣無法│
│    │                │  有效秤重，以甲醇溶劑洗滌後，取洗滌液鑑定，檢│
│    │                │  出第三級毒品愷他命成分，見附表貳鑑定書第十項│
│    │                │  ）。                                        │
│    │                │編號26不明液體1桶。                         │
│    │                │編號28塑膠量水杯1個。                       │
│    │                │編號29、32杯蓋各1個。                       │
│    │                │編號33濾紙殘渣2盒。                         │
│    │                │編號34抽氣設備1箱（內含不明液體）。         │
│    │                │編號35過濾設備1支。                         │
│    │                │編號36不明液體3 桶（經檢視為透明液體，但未檢│
│    │                │  出假麻黃成分等常見第二、三、四級毒品成分，│
│    │                │  見附表貳鑑定書第十七、十八項）。            │
│    │                │編號39四角塑膠盒大中小共17個。              │
│    │                │編號40冰箱1個。                             │
│    │                │編號41垃圾桶1個。                           │
│    │                │編號42菸灰缸1個。                           │
│    │                │編號44不明粉末2 包（經檢視為褐色粉末，但未檢│
│    │                │  出假麻黃成分等常見第二、三、四級毒品成分，│
│    │                │  見附表貳鑑定書第二十一、二十二項）。        │
│    │                │編號45洗衣機1台。                           │
│    │                │編號46不明粉末1 杯（經檢視為褐色粉末，但未檢│
│    │                │  出假麻黃成分等常見第二、三、四級毒品成分，│
│    │                │  見附表貳鑑定書第二十三項）。                │
│    │                │編號47租賃契約書1本（影本見偵卷第63頁）。   │
│    │                │編號48活性碳素1包。                         │
│    │                │編號51氨水1瓶。                             │
│    │                │編號52手提吊燈1個。                         │
│    │                │編號53置盤架1個。                           │
│    │                │編號54抽水幫浦1個。                         │
│    │                │編號55桶子1個。                             │
├──┼────────┼───────────────────────┤
│ 四 │14樓屋內        │編號1鑰匙1支。                              │
│    │                │編號3K盤1組。                               │
│    │                │編號6、7K他命吸食器各1組。                  │
│    │                │編號8磅秤1個。                              │
│    │                │編號9、10濾網各1支。                        │
│    │                │編號11秤盤1個。                             │
│    │                │編號12至16行動電話共5 支（不含被告子○○所持│
│    │                │  用0000000000號行動電話，該電話未經警扣案）。│
│    │                │編號17房屋租賃契約書1 本（影本見本院卷二第91│
│    │                │  頁）。                                      │
│    │                │編號18電腦主機1 台。                        │
└──┴────────┴───────────────────────┘

司法院資訊處製作；財團法人民間司法改革基金會備份。
